臺灣高等法院刑事判決　　　　　　　　100年度上訴字第938號
上　訴　人
即　被　告　陳冠霖
選任辯護人　魏雯祈律師
　　　　　　陳永來律師
上　訴　人
即　被　告　林錦泉
　　　　　　林志青
上二人共同
選任辯護人　呂傳勝律師
　　　　　　羅廷祥律師
上　訴　人
即　被　告　林秀金
選任辯護人　魏雯祈律師
　　　　　　陳永來律師
上列上訴人因毒品危害防制條例等案件，不服臺灣桃園地方法院
99年度智訴字第1 號，中華民國99年8 月10日第一審判決（起訴
案號：臺灣桃園地方法院檢察署98年度偵字第27623 號、99年度
偵字第2737號、99年度偵字第8479號），提起上訴，陳冠霖、林
錦泉部分經智慧財產法院裁定移送本院，及臺灣桃園地方法院檢
察署檢察官移送併辦（99年度偵字第12929 號），本院判決如下
：
    主  文
原判決關於林錦泉、林志青、林秀金部分，及陳冠霖共同製造第
三級毒品、明知為偽藥而販賣部分，暨定執行刑，均撤銷。
陳冠霖共同製造第三級毒品，處有期徒刑肆年，扣案如附表一編
號1 至10所示之物、如附表二編號1 至5 所示之物、如附表三編
號1 至17所示之物、如附表四編號2 所示之物；扣案之SONY ERI
CSSON 廠牌行動電話壹具（內含0000000000號行動電話門號晶片
卡壹張），均沒收；未扣案之行動電話貳具（不含0000000000號
、含0000000000號行動電話門號晶片卡各壹張）與林錦泉、林志
青、林秀金連帶沒收之，如全部或一部不能沒收時，追徵其價額
。又明知為偽藥而販賣，處有期徒刑壹年，扣案如附表一編號11
、12所示之物，均沒收。應執行有期徒刑肆年玖月，扣案如附表
一編號1 至12所示之物、如附表二編號1 至5 所示之物、如附表
三編號1 至17所示之物、如附表四編號2 所示之物；扣案之SONY
ERICSSON廠牌行動電話壹具（內含0000000000號行動電話門號晶
片卡壹張），均沒收；未扣案之行動電話貳具（不含0000000000
號、含0000000000號行動電話門號晶片卡各壹張）與林錦泉、林
志青、林秀金連帶沒收之，如全部或一部不能沒收時，追徵其價
額。
林錦泉共同製造第三級毒品，處有期徒刑捌年，扣案如附表一編
號1 至10所示之物、如附表二編號1 至5 所示之物、如附表三編
號1 至17所示之物、如附表四編號2 所示之物；扣案之SONY ERI
CSSON 廠牌行動電話壹具（內含0000000000號行動電話門號晶片
卡壹張），均沒收；未扣案之行動電話貳具（不含0000000000號
、含0000000000號行動電話門號晶片卡各壹張）與陳冠霖、林志
青、林秀金連帶沒收之，如全部或一部不能沒收時，追徵其價額
。又明知為偽藥而販賣，處有期徒刑壹年肆月，扣案如附表四編
號1 所示之物沒收。應執行有期徒刑玖年，扣案如附表一編號1
至10所示之物、如附表二編號1 至5 所示之物、如附表三編號1
至17所示之物、如附表四編號1 、2 所示之物；扣案之SONY ERI
CSSON 廠牌行動電話壹具（內含0000000000號行動電話門號晶片
卡壹張），均沒收；未扣案之行動電話貳具（不含0000000000號
、含0000000000號行動電話門號晶片卡各壹張）與陳冠霖、林志
青、林秀金連帶沒收之，如全部或一部不能沒收時，追徵其價額
。
林志青共同製造第三級毒品，處有期徒刑捌年，扣案如附表一編
號1 至10所示之物、如附表二編號1 至5 所示之物、如附表三編
號1 至17所示之物、如附表四編號2 所示之物；扣案之SONY ERI
CSSON 廠牌行動電話壹具（內含0000000000號行動電話門號晶片
卡壹張），均沒收；未扣案之行動電話貳具（不含0000000000號
、含0000000000號行動電話門號晶片卡各壹張）與陳冠霖、林錦
泉、林秀金連帶沒收之，如全部或一部不能沒收時，追徵其價額
。
林秀金共同製造第三級毒品，處有期徒刑貳年陸月，扣案如附表
一編號1 至10所示之物、如附表二編號1 至5 所示之物、如附表
三編號1 至17所示之物、如附表四編號2 所示之物；扣案之SONY
ERICSSON廠牌行動電話壹具（內含0000000000號行動電話門號晶
片卡壹張），均沒收；未扣案之行動電話貳具（不含0000000000
號、含0000000000號行動電話門號晶片卡各壹張）與陳冠霖、林
錦泉、林志青連帶沒收之，如全部或一部不能沒收時，追徵其價
額。
    事  實
一、陳冠霖前係桃園縣蘆竹鄉晨光藥局之負責人，從事西藥零售
    業務，林錦泉、林志青父子係天威生化科技有限公司（址設
    新北市新莊區「原臺北縣新莊市，現已改制，下稱新北市新
    莊區○○○路387 巷11號1 樓，下稱天威公司）之實際負責
    人，而林秀金則係陳冠霖之同居女友，其等均明知硝甲西泮
    （NIMETAZEPAM ，俗稱一粒眠）為毒品危害防制條例列管之
    第三級毒品，未經許可，不得製造，竟與某真實姓名、年籍
    均不詳，綽號「小鄭」之成年男子（下稱「小鄭」）基於製
    造第三級毒品之犯意聯絡，先由「小鄭」提供資金，陳冠霖
    取得金援後，乃於民國98年4 月間，向不知情之真實姓名年
    籍不詳綽號「阿永」之成年男子（即達一源公司負責人）購
    入打錠機及包裝機，而林錦泉及林志青即負責將一粒眠原料
    硝甲西泮混合賦形劑、定形劑造粒後交付陳冠霖，再推由陳
    冠霖於98年4 月某日起至98年12月2 日間，在新北市三重區
    （原臺北縣三重市，現已改制，下稱新北市三重區○○○街
    112 巷45號8 樓居所，或在臺中市豐原區（原臺中縣豐原市
    ，現已改制，下稱臺中市豐原區○○○路691 巷68號其租用
    之倉庫內，將林錦泉、林志青所交付之混有硝甲西泮、賦形
    劑及定形劑之顆粒置入打錠機內製成錠狀，再以包裝機完成
    包裝，如遇包裝失敗時，則與林秀金共同將包壞部分拆開，
    重新加工包裝，期間，陳冠霖使用門號0000000000、000000
    0000行動電話；林錦泉使用門號0000000000號行動電話；林
    志青使用門號0000000000號行動電話，而林秀金則使用門號
    0000000000號行動電話，以聯繫前開製造第三級毒品之相關
    事宜，且其等並以上開分工方式共同製造第三級毒品一粒眠
    ，總計已製成約25萬粒之一粒眠（陳冠霖另涉轉讓第三級毒
    品部分，業經撤回上訴確定）。
二、林錦泉明知偽藥不得販賣，且「REDUCTIL」藥品（中文名稱
    為「諾美婷」，下稱「諾美婷」），係由美商亞培股份有限
    公司生產經行政院衛生署核准輸入販賣，而「REDUCTIL」商
    標係德商亞培股份有限公司向經濟部智慧財產局申請註冊核
    准（註冊第00000000號、第00000000號）取得商標權，經指
    定使用於中西藥品與藥劑等商品，並授權美商亞培股份有限
    公司使用，現仍在專用期間（商標權期間自86年12月16日起
    至106 年12月15日止），未經商標權人美商亞培股份有限公
    司之同意或授權，不得於同一商品使用相同之註冊商標，且
    不得販賣仿冒「REDUCTIL」商標之商品；亦明知其所持有來
    路不明之「REDUCTIL」膠囊一批，係未經美商亞培股份有限
    公司同意或授權，而擅自製造之偽藥，該藥品之外包裝藥盒
    及鋁箔片包裝上均有冒用他人藥物之名稱「REDUCTIL」及標
    示「Knoll AG」之公司名稱，藥盒內並內含冒用前開公司製
    作之藥品說明書，且上開藥品之外包裝藥盒、鋁箔片包裝上
    ，均未經商標權人美商亞培股份有限公司之同意或授權，而
    於同一商品使用相同之「REDUCTIL」商標，竟基於販賣偽藥
    、販賣冒用他人藥物之名稱、仿單之藥物、販賣仿冒商標商
    品及行使偽造私文書、偽造準私文書之犯意，於98年11月間
    某日，在上址天威公司內，以每顆膠囊新臺幣（下同）3.5
    元之價格，販賣約3 千顆之仿冒商標之「諾美婷」偽藥（含
    包裝盒、仿單、包裝鋁箔，其上有前述之冒用他人藥物之名
    稱、仿單、仿冒商標圖樣及偽造之私文書及準私文書）予陳
    冠霖，而擅自販賣偽藥、冒用他人藥物之名稱、仿單之藥物
    、以及於同一商品上擅自使用相同於「REDUCTIL」之註冊商
    標之藥品商品，並擅自行使該仿單上偽造之私文書（藥品資
    訊）及準私文書（商品條碼），以冒充為原廠製造之「諾美
    婷」，影響藥政管理之正確性、用藥大眾之健康安全，及原
    製造藥廠之商品品質管理與商業上信譽，足以生損害於公眾
    及原製造藥廠、Knoll AG公司。而陳冠霖亦明知上開藥品，
    係未經美商亞培股份有限公司同意或授權，而擅自製造之偽
    藥，該藥品之鋁箔片包裝上有冒用他人藥物之名稱「REDUCT
    IL」，及標示「Knoll AG」之公司名稱，上開藥品之鋁箔片
    包裝上，未經商標權人美商亞培股份有限公司之同意或授權
    ，而於同一商品使用相同之「REDUCTIL」商標，仍基於販賣
    冒用他人藥物之名稱、仿單之藥物、販賣仿冒商標商品及販
    賣偽藥以營利之犯意，於98年11月間某日，在上址天威公司
    內，向林錦泉以每顆3.5 元之價格，販入上開仿冒商標之偽
    藥約3 千顆，再伺機販賣予不特定人牟利。
三、嗣於98年12月2 日晚上8 時50分許，經警持臺灣桃園地方法
    院所核發之搜索票至新北市○○區○○街112 巷45號8 樓陳
    冠霖、林秀金之居所執行搜索，扣得如附表一所示之物，並
    在陳冠霖使用之車牌號碼9F-5210 號自用小客車內扣得如附
    表二所示之物，復於98年12月3 日上午9 時30分許，至臺中
    市○○區○○路691 巷68號陳冠霖所承租之倉庫搜索，扣得
    如附表三所示之物；於98年12月3 日上午10時許，至新北市
    ○○區○○路387 巷11號天威公司即林錦泉之住處搜索，扣
    得如附表四所示之物。後於98年12月17日上午8 時55分許，
    為警持臺灣桃園地方法院檢察署檢察官核發之拘票，在新北
    市○○區○○街112 巷45號8 樓拘獲林秀金，扣得其使用之
    SONY ERICSSON 廠牌行動電話1 具（內含0000000000號行動
    電話門號晶片卡1 張）。
四、案經內政部警政署刑事警察局移送臺灣桃園地方法院檢察署
    檢察官偵查起訴。
    理  由
壹、證據能力之認定部分：
一、按刑事訴訟法採行直接審理原則及言詞審理原則，並保障被
    告之反對詰問權，於刑事訴訟法第159 條第1 項明定被告以
    外之人於審判外之言詞或書面陳述，除法律有規定者外，原
    則上不得作為證據。然為兼顧現實需要及真實之發現，乃本
    於例外從嚴之立場，許於具備必要性及可信性之特別情況下
    ，例外地承認其有證據能力。而被告以外之人於檢察事務官
    、司法警察官或司法警察調查中所為之陳述，基於實體發現
    真實之訴訟目的，依第159 條之2 規定，如與審判中之陳述
    不符時，經比較結果，其先前之陳述，相對具有較可信之特
    別情況，且為證明犯罪事實存否所必要者，或於審判中有第
    159 條之3 各款情形之一，經證明其調查中所為陳述具有可
    信之特別情況，且為證明犯罪事實之存否所必要者，則例外
    地賦與證據能力。次按刑事訴訟法第159 條之1 所規定被告
    以外之人於偵查中向檢察官所為之陳述，除顯有不可信之情
    況者外，得為證據。其立法理由係以偵查中對被告以外之人
    所為之偵查筆錄，或被告以外之人向檢察官所提之書面陳述
    ，性質上均屬傳聞證據，且常為認定被告有罪之證據，自理
    論上言，如未予被告反對詰問、適當辯解之機會，一律准其
    為證據，似與當事人進行主義之精神不無扞格之處，對被告
    之防禦權亦有所妨礙，然刑事訴訟法規定檢察官代表國家偵
    查犯罪、實施公訴，依法有訊問被告、證人、鑑定人之權，
    且實務運作時，偵查中檢察官向被告以外之人所取得之陳述
    ，原則上均能遵守法律規定，不致違法取供，其可信性甚高
    ，為兼顧理論與實務，而對被告以外之人於偵查中向檢察官
    所為之陳述，除顯有不可信之情況者外，得為證據。乃同法
    第159 條第1 項所謂得作為證據之「法律有規定者」之一，
    為有關證據能力之規定，係屬於證據容許性之範疇。而被告
    之反對詰問權係指訴訟上被告有在公判庭當面詰問證人，以
    求發現真實之權利，此與證據能力係指符合法律所規定之證
    據適格，而得成為證明犯罪事實存在與否之證據資格，性質
    上並非相同。
二、茲就本案公訴人引為證明被告陳冠霖等人犯罪事實之證據方
    法，關於證據能力認定如下：
（一）證人陳冠霖之於警詢中所為陳述，均為被告以外之人於審
      判外之陳述，屬傳聞證據，而被告林錦泉、林志青之選任
      辯護人於本院準備程序中就證人陳冠霖於警詢中供述之證
      據能力提出爭執（見本院99年度上訴字第938 號卷，下稱
      本院卷第29頁），本院審酌該陳述作成之狀況，並考量證
      人陳冠霖於原審、本院審理時業經傳喚到庭具結作證，經
      檢、辯雙方為交互詰問，因認上開證人於警詢所為之陳述
      ，尚與刑事訴訟法第159條之2或第159條之3所定情形不相
      符合，復查無其他得例外取得證據能力之法律依據，前開
      各項證據方法應予排除，不得作為本案證明被告林錦泉、
      林志青等人有罪之依據。
（二）證人陳冠霖於檢察官訊問時以證人身分，除關於自己部分
      之陳述，就有關於其他被告之陳述，均係於供前具結所為
      之陳述，係檢察官依法訊問，復無其他事證足資認定其於
      檢察官訊問時有受違法取供情事，並無何顯有不可信之情
      況，依刑事訴訟法第159 條之1 第2 項規定，自得為證據
      ，是被告林錦泉、林志青辯護人於本院準備程序指以證人
      陳冠霖於偵查中之陳述無證據能力一節（見本院卷第29頁
      ），尚非可採。
（三）除前述本院認定無證據能力，不得作為證據之證據方法外
      ，本判決所引用之卷內其他卷證資料（包含人證與文書證
      據、物證等），並無證據證明係公務員違背法定程序所取
      得，且檢察官、被告陳冠霖等4 人及其等辯護人於本院準
      備程序均表示無意見而不予爭執（見本院卷第29-33 頁）
      ，且迄至言詞辯論終結前亦未聲明異議。本院審酌相關證
      人之陳述及證據資料作成時之情況，核無違法取證或證明
      力明顯過低之瑕疵，認以之作為證據為適當，前述證人於
      審判外之陳述及相關證據資料，依刑事訴訟法第159 條之
      5 之規定，均有證據能力。
貳、認定上訴人即被告犯罪事實所憑之證據及理由：
一、上揭事實欄一所示即被告陳冠霖、林錦泉、林志青、林秀金
    共同製造第三級毒品部分：
（一）被告陳冠霖對於上揭時、地製造第三級毒品一粒眠之犯行
      ，迭於警詢、偵訊及原審、本院審理時均坦白承認，惟辯
      護人以被告陳冠霖於偵審中坦承全部犯罪事實，並供出共
      犯，因而查獲林錦泉、林志青，應併依毒品危害防制條例
      第17條第1 項規定予以減輕或免除其刑等語為被告陳冠霖
      為辯護。而訊據被告林錦泉、林志青、林秀金則均矢口否
      認有何與被告陳冠霖共同製造第三級毒品之犯行，被告林
      錦泉辯稱：伊只有把食物的定形劑交給陳冠霖，其中成份
      有葡萄糖、乳糖、黏著劑，而伊沒有跟陳冠霖一起製造毒
      品，伊交給陳冠霖的定形劑，裡面並沒有一粒眠的成份或
      是不合法的東西，陳冠霖做出來的東西跟伊沒有關係，若
      伊有意製造毒品，天威公司內即有打錠機，自無委託陳冠
      霖打錠而減少獲利又增加查緝風險之理云云；被告林志青
      辯稱：伊沒有提供任何東西給陳冠霖，原料、器具都是陳
      冠霖自己去買的，跟伊都沒有關係，因為伊於95年的時候
      有出事過，所以之後伊有交代伊父親不要跟陳冠霖合作，
      這兩年伊都沒有跟陳冠霖聯絡，而伊已經很久沒有在天威
      公司做事，未與陳冠霖共同製造毒品云云；其等共同選任
      辯護人並以原審僅以共同被告陳冠霖之陳述為被告林錦泉
      、林志青有罪之認定，並無其他補強證據。且從通聯譯文
      可知，並無被告林錦泉與他人交易毒品之紀錄，僅有被告
      陳冠霖與他人交易之通話紀錄。另被告林錦泉工廠並無任
      何有硝甲西泮成份之物品，僅有定形劑、賦形劑造粒的前
      置物品，因為被告林錦泉本身就有在做健康食品，被告林
      錦泉交給被告陳冠霖打錠物品，並沒有認知到被告陳冠霖
      會自己添加含有一粒眠的成份，而被告陳冠霖的工廠並沒
      有造粒的器具、技術，所以如果林錦泉有幫陳冠霖製造一
      粒眠，經查獲之一粒眠應該是在林錦泉的工廠查扣，是以
      陳冠霖供述並不實在，且其供述前、後亦不一致，不足採
      取等語為被告林錦泉、林志青共同辯護。被告林秀金辯稱
      ：伊沒有參與製造任何毒品，伊去過陳冠霖的工廠一、二
      次，只是幫陳冠霖拆百憂解，也沒有幫忙包裝什麼物品或
      是打錠，伊一開始以為陳冠霖在作安眠藥，後來案發之後
      才知道他是在作一粒眠云云；其辯護人並以被告林秀金跟
      陳冠霖原本是男女朋友，就被告林秀金認知陳冠霖本身是
      開西藥房，有相關器具、物品是很正常的，被告林秀金根
      本不知道陳冠霖有在製造毒品。林秀金跟案外人陳登志電
      話聯絡的時候提到「手工活」、「咖啡」，而警方以上開
      通聯詢問陳冠霖，當時陳冠霖因為已接受警方詢問好幾次
      ，根本不清楚警方在問什麼問題，所述並非屬實。又扣案
      之一粒眠包裝也沒有用盒子包裝，當時林秀金是拆解百憂
      解的膠囊包裝，倒出的粉末就是林秀金所指的咖啡，退萬
      步言，縱認被告林秀金是拆解一粒眠，但被告林秀金單純
      拆解包裝錯誤的一粒眠，亦非製造一粒眠毒品等語為被告
      林秀金辯護。經查：
（１）被告陳冠霖對警方於98年12月2 日晚上8 時50分許，持搜
      索票至新北市○○區○○街112 巷45號8 樓其居所搜索扣
      得之一粒眠，乃其替林錦泉代工製造完成之成品，而封口
      機、磨藥機、電子磅秤等物則是代工製造一粒眠所用之機
      具；再警方於98年12月3 日上午9 時30分許，持搜索票至
      臺中市○○區○○路691 巷68號其租用之倉庫內，搜索扣
      得之一粒眠、賦形劑、定形劑、打錠機、包裝機等物，亦
      均為其替林錦泉代工製造一粒眠之成品及所用工具等節，
      迭於警詢、偵訊及原審、本院準備程序、審理時坦承不諱
      （見98年度偵字第27623 號卷卷一第13至17頁、第21至22
      頁、第182 至186 頁，原審卷第73頁背面，本院卷第28頁
      正面、第188 頁反面），復有內政部警政署刑事警察局搜
      索扣押筆錄、扣押物品目錄表、查獲現場照片47張在卷可
      稽（見98年度偵字第27623 號卷卷一第34至36頁、第38至
      41頁、第43至45頁、第47至49頁、第163 至180 頁，99年
      度偵字第8479號卷卷二第137 至142 頁）。而查獲之一粒
      眠成品（未包裝）1 包、一粒眠成品（已包裝）1800顆、
      一粒眠成品（未包裝）5 包、藥錠6 袋、藥錠2 箱、藥錠
      2 桶、綠色粉末1 袋、橘色粉末及顆粒1 包、不成形橘色
      顆粒2 包、橘色粉末1 包（即如附表一編號1 、如附表二
      編號1 、2 、如附表三編號1 、2 、3 、4 、5 、6 、7
      所示之物），經送內政部警政署刑事警察局以氣象層析質
      譜分析法及核磁共振分析法鑑驗結果：、將一粒眠成品
      （未包裝）1 包，編號Ａ25-1至Ａ25-4，其中編號Ａ25-1
      ，經檢視為深綠色圓形藥錠1 顆，淨重0.18公克，取樣0.
      18公克鑑定用罄，確含有第三級毒品硝甲西泮（Nimetaze
      pam ，俗稱一粒眠）成分；其中編號Ａ25-2，經檢視均為
      淺粉紅色圓形藥錠，外觀型態均相似，驗前總淨重11.07
      公克，隨機取樣1 顆磨混鑑定，採樣0.17公克鑑定用罄，
      驗餘淨重10.9公克，檢出第四級毒品安定（Diazepam）成
      分；其中編號Ａ25-3，經檢視均為淺橘色圓形藥錠，外觀
      型態均相似，總淨重89 .53公克，抽取1 顆磨混鑑定，取
      樣0.17公克鑑定用罄，驗餘淨重89 .36公克，檢出第四級
      毒品安定成分；其中編號Ａ25-4，經檢視均為淺棕色圓形
      藥錠，外觀型態均相似，總淨重3.58公克，抽取1 顆磨混
      鑑定，取樣0.18公克鑑定用罄，驗餘淨重3.40公克，確含
      有第三級毒品硝甲西泮成分。、將一粒眠成品（已包裝
      ）1800顆，編號Ｂ1 ，經檢視均為鋁箔包裝之淺橘色圓形
      藥錠，外觀型態均相似，總淨重325.43公克，隨機抽取3
      顆磨混鑑定，取樣0.54公克鑑定用罄，驗餘淨重32 4.89
      公克，均檢出第三級毒品硝甲西泮成分，純度約百分之2
      ，驗前總純質淨重約6.50公克。、將一粒眠成品（未包
      裝）5 包，編號Ｂ2- 1至Ｂ2-3 ，其中編號Ｂ2-1 ，經檢
      視均為橘色圓形藥錠，外觀型態均相似，總淨重164.34公
      克，隨機抽取3 顆磨混鑑定，取樣0.65公克鑑定用罄，驗
      餘淨重163.69公克，均檢出第三級毒品硝甲西泮成分，純
      度約百分之1 ，驗前總純質淨重約1.64公克；其中編號Ｂ
      2-2 ，經檢視均為粉橘色圓形藥錠，外觀型態均相似，總
      淨重32.52 公克，隨機抽取10顆磨混鑑定，取樣1.98公克
      鑑定用罄，驗餘淨重30.54 公克，未檢出第二級毒品甲基
      安非他命（Metham phetamine）、第三級毒品硝甲西泮及
      第四級毒品安定等常見毒品成分；其中編號Ｂ2-3 ，經檢
      視均為雙色（一面綠色另一面粉紅色）圓形藥錠，外觀型
      態均相似，總淨重5.73公克，隨機抽取3 顆磨混鑑定，取
      樣0.57公克鑑定用罄，驗餘淨重5.16公克，檢出第四級毒
      品安定成分。、將藥錠6 袋，編號Ｃ1-1 至Ｃ1-6 ，而
      編號Ｃ1-1 經檢視內有2 小袋，另予以編號Ｃ1-1-1 至Ｃ
      1-1-2 ；編號Ｃ1-1-2 內有藥錠及淺橘色粉末，藥錠有3
      種型態，另予以編號Ｃ1-1-2-1 至Ｃ1-1-2-3 ，粉末另編
      號Ｃ1-1-2-4 ；編號Ｃ1-2 內有4 小袋，另予以編號Ｃ1-
      2-1 至Ｃ1-2-4 ，編號Ｃ1-2-4 內有3 種型態藥錠，另予
      以編號Ｃ1-2-4- 1至Ｃ1-2-4-3 ；編號Ｃ1- 6內有3 種型
      態藥錠，另予以編號Ｃ1-6-1 至Ｃ1-6-3 ；其中編號Ｃ1-
      1-1 ，經檢視為淺綠色及橘色細顆粒，驗前毛重46.75 公
      克，取樣0.25公克鑑定用罄，驗餘毛重46.5公克，檢出第
      四級毒品安定成分，純度約百分之4 ，驗前純質淨重約1.
      63公克；其中編號Ｃ1-1-2-1 至Ｃ1-1-2-3 ，經檢視依序
      為相同型態之粉橘色、淺棕色及粉紅色圓形藥錠，混裝於
      同1 袋，總淨重2584.25 公克，分別各取1 顆鑑定，取樣
      0. 49 公克鑑定用罄，驗餘淨重2583.76 公克，均檢出第
      三級毒品硝甲西泮成分，隨機抽取編號Ｃ1-1-2-2 ，測得
      純度約百分之1 ，推估編號Ｃ1-1-2-1 至Ｃ1-1-2-3 之驗
      前總純質淨重約25.84 公克；編號Ｃ1-1-2-4 ，經檢視為
      淺橘色粉末，淨重815.98公克，取樣0.21公克鑑定用罄，
      驗餘淨重815.77公克，檢出微量第三級毒品硝甲西泮及第
      四級毒品安定成分，測得安定純度約百分之2 ，驗前純質
      淨重約16.31 公克；其中編號Ｃ1-2-1 ，經檢視均為橘色
      圓形藥錠，外觀型態均相似，總淨重232.65公克，隨機抽
      取3 顆磨混鑑定，取樣0.54公克鑑定用罄，驗餘淨重232.
      11公克，未檢出第二級毒品甲基安非他命、第三級毒品硝
      甲西泮及第四級毒品安定等常見毒品成分；其中編號Ｃ1-
      2-2 ，經檢視均為淺橘色圓形藥錠，外觀型態均相似，總
      淨重594.04公克，隨機抽取1 顆磨混鑑定，取樣0.17公克
      鑑定用罄，驗餘淨重593. 87 公克，檢出第三級毒品硝甲
      西泮成分，純度約百分之1 ，驗前總純質淨重約5.94公克
      ；其中編號Ｃ1- 2-3，經檢視均為深粉紅色圓形藥錠，外
      觀型態均相似，總淨重589. 53 公克，隨機抽取1 顆磨混
      鑑定，取樣0.16公克鑑定用罄，驗餘淨重589.37公克，檢
      出第三級毒品硝甲西泮成分，純度約百分之1 ，驗前總純
      質淨重約5.89公克；其中編號Ｃ1-2-4-1 至Ｃ1-2-4-3 ，
      經檢視依序為相同型態之橘色、米色及淺棕色圓形藥錠，
      混裝於同1 袋，總淨重81.83 公克，分別各取1 顆鑑定，
      取樣0.63公克鑑定用罄，驗餘淨重81.20 公克，均檢出第
      三級毒品硝甲西泮成分，隨機抽取編號Ｃ1-2-4-1 ，測得
      純度約百分之3 ，推估編號Ｃ1-2-4-1 至Ｃ1-2-4-3 之驗
      前總純質淨重約2. 45 公克；其中編號Ｃ1-3 ，經檢視均
      為黃色圓形藥錠，外觀型態均相似，總淨重1207.79 公克
      ，隨機抽取10顆磨混鑑定，取樣1.50公克鑑定用罄，驗餘
      淨重1206.29 公克，未檢出第二級毒品甲基安非他命、第
      三級毒品硝甲西泮及第四級毒品安定等常見毒品成分；其
      中編號Ｃ1-4 ，經檢視為外觀型態均相似之粉紅色藥錠及
      粉末，總淨重319.96公克，隨機抽取1 顆藥錠及酌量粉末
      合併鑑定，取樣0.37公克鑑定用罄，驗餘淨重319.59公克
      ，檢出第三級毒品硝甲西泮成分，純度約百分之1 ，驗前
      總純質淨重約3.19公克；其中編號Ｃ1-5 ，經檢視均為淺
      綠色圓形藥錠，外觀型態均相似，總淨重104.36公克，隨
      機抽取1 顆磨混鑑定，取樣0. 15 公克鑑定用罄，驗餘淨
      重104.21公克，檢出第三級毒品硝甲西泮成分，純度約百
      分之3 ，驗前總純質淨重約3.13公克；其中編號Ｃ1-6-1
      ，經檢視均為橘色圓形藥錠，外觀型態均相似，總淨重27
      .18 公克，隨機抽取1 顆磨混鑑定，取樣0.20公克鑑定用
      罄，驗餘淨重26.98 公克，檢出第三級毒品硝甲西泮成分
      ，純度約百分之5 ，驗前總純質淨重約1.35公克；編號Ｃ
      1-6-2 ，經檢視均為粉紅色圓形藥錠，外觀型態均相似，
      總淨重96.06 公克，隨機抽取1 顆磨混鑑定，取樣0.17公
      克鑑定用罄，驗餘淨重95.89 公克，檢出第三級毒品硝甲
      西泮及第四級毒品安定成分，測得硝甲西泮純度約百分之
      1 ，驗前總純質淨重約0.96公克，測得安定純度約百分之
      1 ，驗前總純質淨重約0.96公克；編號Ｃ1-6-3 ，經檢視
      均為淺棕色圓形藥錠，外觀型態均相似，總淨重38.08 公
      克，隨機抽取1 顆磨混鑑定，取樣0.18公克鑑定用罄，驗
      餘淨重37.90 公克，檢出第三級毒品硝甲西泮成分，純度
      約百分之1 ，驗前總純質淨重約0.38公克。、將藥錠（
      已包裝）2 箱，編號Ｃ2 ，經檢視均為鋁箔包裝之橘色圓
      形藥錠，外觀型態均相似，總淨重5190.84 公克，隨機抽
      取1 顆磨混鑑定，取樣0.18公克鑑定用罄，驗餘淨重5190
      .66 公克，檢出第三級毒品硝甲西泮成分，純度約百分之
      1 ，驗前總純質淨重約51.9公克。、將藥錠2 桶，編號
      Ｃ3 ，經檢視均為粉橘色圓形藥錠，外觀型態均相似，總
      淨重19313.17公克，隨機抽取3 顆磨混鑑定，取樣0.51公
      克鑑定用罄，驗餘淨重19312.66公克，檢出第三級毒品硝
      甲西泮及第四級毒品安定成分，測得硝甲西泮純度約百分
      之1 ，驗前總純質淨重約193.13公克，測得安定純度約百
      分之1 ，驗前總純質淨重約193. 13 公克。、將綠色粉
      末1 袋，編號Ｃ5 ，經檢視為綠色粉末，驗前總毛重194.
      54公克，取樣0.14公克鑑定用罄，驗餘毛重194. 4 公 克
      ，檢出第三級毒品硝甲西泮成分，純度約百分之2 ，驗前
      總純質淨重約1.59公克。、將橘色粉末及顆粒1 包，編
      號Ｃ8 ，經檢視為淺橘色粉末，驗前總毛重90.99 公克，
      取樣0.29公克鑑定用罄，驗餘毛重90.7公克，檢出第三級
      毒品硝甲西泮成分，純度約百分之1 ，驗前總純質淨重約
      0.85公克。、將不成形橘色顆粒2 包，編號Ｃ9-1 至Ｃ
      9-2 ，經檢視均為橘紅色顆粒狀物質，驗前總毛重1090.
      03公克，取樣0.58公克鑑定用罄，驗餘毛重1089.45 公克
      ，均檢出第四級毒品安定成分，隨機抽取編號Ｃ9-1 ，測
      得純度約百分之2 ，推估編號Ｃ9-1 至Ｃ9-2 之安定驗前
      總純質淨重約21 .43公克。、將橘色粉末1 包，編號Ｃ
      10，經檢視為淺粉紅色條狀顆粒物質，驗前總毛重1214.6
      3 公克，取樣0.24公克鑑定用罄，驗餘毛重1214.39 公克
      ，檢出第三級毒品硝甲西泮成分，純度約百分之1 ，驗前
      總純質淨重約12.14 公克，有內政部警政署刑事警察局99
      年2 月24日刑鑑字第0980172808號鑑定書附卷可稽（見99
      年度偵字第8479號卷卷二第175 至179 頁背面）。足認被
      告陳冠霖供承於前揭時、地代工製造第三級毒品一粒眠之
      自白，核與上開經查獲扣案毒品之鑑定結果相合，應與事
      實相符，可以採取。
（２）被告陳冠霖就上開製造第三級毒品一粒眠之流程及分工模
      式，係由某真實姓名不詳綽號「小鄭」之成年男子提供資
      金，其取得資金援助後即購入打錠機、包裝機等機具，而
      被告林錦泉、林志青則提供混有一粒眠原料硝甲西泮與賦
      形劑、定形劑並完成造粒之顆粒，再由其倒入打錠機之漏
      斗自動打錠，以篩網篩完粉塵後，將藥錠倒入包裝機自動
      包裝，其負責幫林錦泉、林志青代工製造一粒眠，一片包
      10粒一粒眠，代價為20元，大部分事情都是林志青在做，
      由林志青與其聯絡，總計已代工製作約25萬粒之一粒眠等
      情，業據證人即共同被告陳冠霖於檢察官訊問、原審審理
      時結證述綦詳（見98年度偵字第27623 號卷卷一第182 至
      184 頁、第200 至201 頁、同卷卷三第42頁，原審卷第20
      5 頁背面至第207 頁、第215 頁、、第215 頁背面、第21
      6 頁背面）。而被告陳冠霖就上開與被告林錦泉、林志青
      共同製造第三級毒品等情節，於警詢、偵訊，迄至原審審
      理時之供述均無未合，復參諸被告陳冠霖為警查獲時即坦
      承前揭製造第三級毒品犯行，並無推諉卸責之情，且其與
      被告林錦泉、林志青間亦無仇隙怨恨，倘被告林錦泉、林
      志青並未與之共犯前開製造第三級毒品犯行，衡情被告陳
      冠霖應無故意設詞構陷被告林錦泉、林志青，並憑空捏造
      上情之必要，是認被告陳冠霖所述尚非子虛。此外，復有
      卷附臺灣桃園地方法院通訊監察書及通聯譯文可考（見98
      年度偵字第27623 號卷卷一第56至159 頁、同卷卷二第21
      1 頁至第298 頁、99年偵字第8479號卷卷一第154 頁至第
      410 頁），及上開如附表一編號1 所示之一粒眠1 包、如
      附表二編號1 所示之一粒眠1800顆、如附表二編號2 所示
      之一粒眠5 包（編號B2-1部分及編號B2-3部分）、如附表
      三編號1 所示之藥錠6 袋（除編號C1-2-1、C1-3外）、如
      附表三編號2 所示之藥錠2 箱、如附表三編號3 所示之藥
      錠2 桶；被告陳冠霖所有供製造第三級毒品所用之包裝扣
      案如附表一編號1 所示一粒眠1 包之塑膠袋1 個、包裝如
      附表二編號2 所示包裝一粒眠5 包之塑膠袋5 個、包裝如
      附表三編號1 所示藥錠6 袋之塑膠袋6 個、盛裝如附表三
      編號2 所示藥錠2 箱之箱子2 個、盛裝如附表三編號3 所
      示藥錠2 桶之桶子2 個，及如附表一編號2 至9 所示之物
      、如附表三編號4 至17所示之物；被告陳冠霖所有，供其
      與被告林錦泉、林志青等人製毒期間聯繫使用之如附表一
      編號10所示之NOKIA廠牌行動電話1具（不含0000000000
      號行動電話門號晶片卡1張）、被告林錦泉所有，供其與
      被告陳冠霖、林志青等人製毒期間聯繫使用之如附表三編
      號2所示之SAMSUNG廠牌行動電話1具（含0000000000號行
      動電話門號晶片卡1張）、林秀金所有，供其與被告陳冠
      霖製毒期間聯繫使用之之SONY ERICSSON廠牌行動電話1具
      （內含0000 000000號行動電話門號晶片卡1張）等物扣案
      為證。
（３）再者，被告陳冠霖使用之0000000000號行動電話門號，經
      臺灣桃園地方法院核發98年度聲監字第413 號通訊監察書
      監察結果，其於98年7 月7 日早上10時31分許，與被告林
      錦泉使用之0000000000號行動電話門號之對話如下：「『
      林錦泉』：你那個7 萬粒要不要做？『陳冠霖』：現在是
      料的問題，6 、7 萬神經病，再加上你那邊的工資，我就
      沒賺了，做爽的喔。『林錦泉』：哼，做爽的。」（見98
      年度偵字第27623 號卷卷一第71頁、第86頁）；嗣偵查中
      及原審審理時經檢察官提示上開通訊監察譯文後，證人陳
      冠霖均證述：「7 萬粒」指的就是一粒眠，由林錦泉負責
      調藥等語明確（見98年度偵字第27623 號卷卷一第186 頁
      ，原審卷第207 頁背面）。另被告陳冠霖使用之00000000
      00號行動電話門號，經臺灣桃園地方法院核發98年度聲監
      字第746 號通訊監察書監察結果，其於98年10月16日早上
      10時26分許，與被告林錦泉使用之0000000000號行動電話
      門號復有如下對話：「『陳冠霖』：你那個綠色的好了嗎
      ？『林錦泉』：下午好不好，下午你過來，下午過來就有
      了。『陳冠霖』：好，另外一項我去再跟你說。『林錦泉
      』：你那個不夠粒，少一罐，我包起來少一罐。『陳冠霖
      』：你有算嗎？『林錦泉』：有啊，我1 千粒1 罐，算起
      來49罐而已。」；嗣於98年10月28日下午5 時11分許復談
      論：「『林錦泉』：那個東西好了。『陳冠霖』：你有裝
      滿嗎？『林錦泉』：何時要過來拿？『陳冠霖』：等一下
      。『林錦泉』：你那邊片子的、紅的，先拿10幾片來好不
      好？『陳冠霖』：錠好了。『林錦泉』：順便拿過來。『
      陳冠霖』：好啦」；（見98年度偵字第27623 號卷卷一第
      137 頁背面、第145 頁）。嗣偵查中及原審審理時經檢察
      官提示上開通訊監察譯文後，證人陳冠霖均證述：「那個
      綠色的」，是林錦泉先將綠色的一粒眠原料及賦形劑調好
      ，我再拿來打錠、包裝；「片子的、紅色的」指的是紅色
      的一粒眠，「錠好了」是指做成錠，但還沒有包裝好等語
      明確（見98年度偵字第27623 號卷卷一第186 頁，原審卷
      第207 頁背面）。又被告陳冠霖使用之0000000000號行動
      電話門號，經臺灣桃園地方法院核發98年度聲監字第413
      號通訊監察書監察結果，其於98年6 月25日下午晚上8 時
      27分許，與被告林志青使用之0000000000號行動電話門號
      亦有如下對話：「『陳冠霖』：你爸（按即指林錦泉）叫
      我問你那個八萬的要穿衣嗎？『林志青』：沒有啦。『陳
      冠霖』：不要穿了喔。…我有穿好的。『林志青』：好啦
      。」（見98年度偵字第27623 號卷卷一第76頁），嗣偵查
      中經檢察官提示上開通訊監察譯文後，證人陳冠霖證述：
      所稱「那個八萬的」就是一粒眠，代工價格是每片10粒、
      20元，我跟林錦泉、林志青父子合作一粒眠的製造，我負
      責後面的包裝工作等語屬實（見98年度偵字第27623 號卷
      卷一第185 頁），於原審審理時仍證稱：譯文中談及「那
      個八萬的」，是林錦泉叫我問他兒子林志青要不要包裝一
      粒眠的事情等語屬實（見原審卷第208 頁）。另被告被告
      陳冠霖使用之0000000000號行動電話門號，於98年6 月30
      日晚上9 時33分許，與被告林志青使用之0000000000號行
      動電話門號又談及：「『林志青』：嘿，今天方便給我嗎
      ？『陳冠霖』：我乾脆機器和包台給你抵帳，那些都沒有
      辦法出，是要怎樣給你。『林志青』：我沒辦法，那要跟
      別人講，那些人家怎麼要。『陳冠霖』：我就抵給你啊，
      機器和包台抵帳給你。…」（見99年度偵字第8479號卷卷
      一第178 頁反面）；兩人於98年7 月1 日下午5 時59分在
      電話中復談及：「『陳冠霖』：你爸那時向我出的那個約
      20萬粒，今天人家又跟我見面。『林志青』：來再說好嗎
      ，你也來跟我說一下，看要如何。『陳冠霖』：我處理事
      情處理到現在都還沒睡，你知道嗎？因為我接case要給你
      們。…做的工作如果是這樣，我這邊無法交差，一直拖也
      拖那麼久了，那時後我有跟他講樣品先給他。『林志青』
      ：你過來跟我講好不好？來一下看要如何跟別人講。」（
      見99年度偵字第8479號卷卷一第180 頁），於原審審理時
      ，經檢察官提示上開通訊監察譯文後，證人陳冠霖仍證述
      ：林志青問我「今天方便給我嗎」，是林錦泉向我說客戶
      要一粒眠，我還沒有包裝好，所以林志青打電話問我東西
      是否包裝好了，我說的「你爸那時向我出的那個約20萬粒
      ，今天人家又跟我見面」，是指我先前先把幫別人代工的
      一粒眠20萬粒先交給林錦泉，所以原先的貨主來找我催貨
      ，「我接case要給你們」是指如果有人要做一粒眠的話，
      會轉介林錦泉父子兩人去做，而所稱「那時候我有跟他講
      樣品先給他」則是指先把包裝好的一粒眠樣品給林錦泉等
      語明確（見原審卷第208 頁背面至209 頁背面）。益證被
      告陳冠霖所述其與被告林錦泉、林志青就上開製造第三級
      毒品一粒眠之分工方式，係由林錦泉及林志青交付硝甲西
      泮混合賦形劑、定形劑後之顆粒，再由其加工打錠、包裝
      等情，可以信實。被告林錦泉、林志青上開所辯未與陳冠
      霖共同製造毒品云云，難以採信，據上事證，其等辯護人
      辯護意旨所指原審僅以共同被告陳冠霖之陳述為被告林錦
      泉、林志青有罪之認定，並無其他補強證據，且陳冠霖供
      述並不實在，其供述前、後亦不一致，不足採取等節，亦
      非可取。
（４）又被告林秀金與被告陳冠霖在臺中市○○區○○路691 巷
      68號倉庫內共同加工包裝一粒眠，且被告林秀金知悉包裝
      之物品即係一粒眠等節，業據被告陳冠霖於偵查中，經檢
      察官提示被告林秀金使用被告陳冠霖所有之0000000000號
      行動電話門號於98年9 月25日晚上7 時1 分與持用000000
      0000號行動電話門號之陳登志有如下對話：「『陳登志』
      ：為什麼不是他打給我，是你打給我？他有在打東西喔？
      『林秀金』：因為他在做工啊，在做手工。『陳登志』：
      他有在打東西喔？…『林秀金』：就是沒有空，兩個人都
      要做事。…『林秀金』：我想說讓你趕回來幫忙我們做手
      工。『陳登志』：做什麼手工？『林秀金』：就是手工活
      ，咖啡。…『林秀金』：幫我們拆東西。『陳登志』：拆
      東西？『林秀金』：拆盒子。」之通訊監察譯文（見98年
      度偵字第27623號卷卷一第124頁）後，具結證稱：「手工
      活」代表一粒眠包裝失敗的部分，要一粒一粒拆下來重包
      ，「咖啡」就是一粒眠的代號，「拆盒子」代表拆一粒眠
      的包裝紙，當時係在幫林錦泉代工，因為有一定的數量，
      完工的一粒眠要交給林錦泉，是在臺中市○○區○○路居
      住的客廳做的等語明確（見98年度偵字第27623號卷卷一
      第184頁）。佐以被告林秀金自98年年初即與被告陳冠霖
      交往同居，迄至被告陳冠霖因本案遭查獲羈押始分手一情
      ，並經其坦認屬實（見原審卷第74頁背面），可知被告林
      秀金、陳冠霖朝夕共居於一處時間長達近1年，則其對於
      被告陳冠霖係與被告林錦泉、林志青合作製造第三級毒品
      一粒眠之事，已無可能完全不知情。況被告陳冠霖使用之
      0000000000號行動電話門號，經臺灣桃園地方法院核發98
      年聲監字第413號通訊監察書監察結果，其於98年6月23日
      下午5時54分許，亦與被告林秀金使用之0000000000號行
      動電話門號亦談及：「『陳冠霖』：我還在林董家，等他
      兒子來跟我談事情。『林秀金』：你還要跟他們家合作到
      什麼時候？」（見99年度偵字第8479號卷卷一第174頁）
      ，堪認被告林秀金就上情確實知悉。復參酌被告林秀金使
      用陳冠霖所有之0000000000號行動電話門號於98年10月17
      日凌晨0時56分與持用0000000000號行動電話門號之某女
      亦談及：「『某女』：我去找你，跟你們拿那個…你到樓
      下打給我，我在樓下等你，我跟你拿『那個眠』，我沒有
      辦法睡覺。『林秀金』：好了，不要講了。」（見98年度
      偵字第27623號卷卷一第138頁背面），益見被告林秀金確
      知悉其與被告陳冠霖包裝之物品即為第三級毒品一粒眠，
      是以當某不詳姓名之女子在電話中向被告林秀金央求：「
      我在樓下等你，我跟你拿『那個眠』，我沒有辦法睡覺時
      」，被告林秀金旋警覺性的制止該女勿在電話中談論此事
      ，至屬明確。則被告林秀金、辯護人辯以被告林秀金根本
      不知道陳冠霖有在製造毒品，更未與陳冠霖一同製造毒品
      云云，不足採信。據上，被告陳冠霖就上開製造第三級毒
      品一粒眠之犯行，與被告林錦泉、林志青、林秀金之間，
      係約由被告陳冠霖購買打錠機、包裝機等機具，而被告林
      錦泉、林志青則提供混有一粒眠原料硝甲西泮與賦形劑、
      定形劑之混合物，再由被告陳冠霖倒入打錠機之漏斗自動
      打錠，以篩網篩完粉塵後，將錠劑倒入包裝機自動包裝，
      如遇包裝失敗時，則由被告陳冠霖、林秀金一同負責將包
      壞的一粒眠一粒一粒拆下，重為加工包裝，是以被告4 人
      間就上揭製造第三級毒品犯行，有犯意聯絡與行為分擔一
      節，可以認定。
（５）被告林錦泉固辯稱：伊有意製造毒品，天威公司內即有打
      錠機，自無委託陳冠霖打錠而減少獲利又增加查緝風險之
      理云云，惟證人陳冠霖於警詢、偵訊及原審審理時已證稱
      ：因為林錦泉沒有包裝機，且包裝機操作速度慢，聲音又
      比較吵雜，他不願冒打錠、包裝遭查緝之風險，所以叫我
      負責包裝等語明確（見98年度偵字第27623 號卷卷一第16
      頁、第183 頁，同卷卷三第42頁，原審卷第205 頁背面、
      第213 頁背面），而被告林錦泉於原審審理時亦供承：98
      年3 、4 月時有跟陳冠霖合作，幫陳冠霖製作定形劑顆粒
      ，成品完成後交付過一、兩次，有一次交20公斤，另外一
      次是交付25或30公斤，陳冠霖說的「造粒」是伊在做的沒
      有錯，伊加入色素、乳糖、定形劑後造粒，伊交給陳冠霖
      的都是微小顆粒的東西，一包一包的，陳冠霖拿到伊做好
      的微小顆粒後，就可以打錠等語在卷（見原審卷第222 頁
      背面至223 頁背面，第227 頁、第227 頁背面）。復衡以
      第三級毒品乃政府嚴加查緝之違禁毒品，且製造毒品係違
      法行為，非可公然為之，為警查獲之風險甚高，此乃常人
      均知之事，則被告林錦泉、林志青為避免遭警查獲之風險
      ，而將第三級毒品原料硝甲西泮混合賦形劑、定形劑造粒
      後，提供予被告陳冠霖，由其提供製毒之場所、相關機具
      ，以完成打錠、包裝之工作，與經驗法則及一般事理並無
      違背，是被告林錦泉此部分所辯不足執為其有利之認定。
      另被告林錦泉雖於原審又以其曾指示林志青向陳冠霖催討
      20萬元欠款，陳冠霖對其所為之指控顯係挾怨報復云云置
      辯，質之被告陳冠霖，就其積欠天威公司20萬元貨款之事
      實固坦承屬實，然被告陳冠霖就上開與被告林錦泉、林志
      青共同製造第三級毒品等情節，於警詢、偵訊，迄至原審
      、本院審理時之證述互核並無未合，且與前揭各項事證相
      符，況被告陳冠霖為警查獲時即坦承前揭製造第三級毒品
      犯行，並無推諉卸責之情，而其與被告林錦泉、林志青間
      尚無仇隙怨恨，則倘被告林錦泉、林志青並未與之共犯前
      開製造第三級毒品犯行，衡情被告陳冠霖實無必要僅因遭
      林錦泉催討20萬元債務，即甘冒觸犯偽證重罪，故意設詞
      構陷被告林錦泉、林志青，是被告林錦泉此部分所辯，亦
      不足為採。
（６）至證人陳冠霖雖於原審審理時改稱：本件合作一粒眠包裝
      之事係與林錦泉直接接洽討論，由林錦泉單獨決定云云（
      見原審卷第206 頁、第207 頁背面），然其此部分證述，
      除與其於偵查中證稱：伊與林錦泉、林志青父子合作一粒
      眠的製造，伊負責包裝，大部分事情都是林志青在做，由
      林志青跟伊聯絡等語（見98年度偵字第27623 號卷卷第一
      第186 頁、第200 至201 頁），及其於原審審理時所證稱
      ：林錦泉有叫伊問他兒子林志青要不要包裝一粒眠的事情
      ，另林錦泉向伊說客戶要一粒眠，伊還沒有包裝好，所以
      林志青有打電話問伊東西是否包裝好了，與林錦泉談製造
      毒品之事時，林志青有時候會在場等情（見原審卷第208
      頁至209 頁、第216 頁背面）顯不相符外，並與前揭通訊
      監察譯文顯示，被告陳冠霖與林志青之間確曾密集聯絡討
      論一粒眠交貨之內容有間，是認證人陳冠霖此部分證述，
      應係事後迴護被告林志青之詞，要難採信。
（７）證人陳冠霖後於原審審理時雖另改稱：將一粒眠打錠、包
      裝之工作均是其一個人完成，林秀金從未參與，林秀金只
      有幫忙拆過百憂解之膠囊，通聯譯文中提及的「手工活，
      咖啡」是拆百憂解膠囊的意思云云（見原審卷第209 頁背
      面至210 頁、第211 頁），惟其於98年12月3 日檢察官偵
      訊時已具結證稱：「手工活」代表一粒眠包裝失敗的部分
      ，要一粒一粒拆下來重包，「咖啡」就是一粒眠的代號，
      「拆盒子」代表拆一粒眠的包裝紙，當時係在幫林錦泉代
      工，因為有一定的數量，完工的一粒眠要交給林錦泉，是
      在臺中縣豐原市○○路居住的客廳做的等語在卷（見98年
      度偵字第27623 號卷卷一第184 頁），而互核被告林秀金
      於98年12月17日警詢、偵訊供稱陳冠霖要其幫忙拆藥物的
      膠囊，「手工活」是指把膠囊拆開等語（見99年度偵字第
      2737號卷第22-23 頁、第70頁），顯見證人陳冠霖於99年
      5 月27日原審審理時改稱：林秀金只有幫忙拆過百憂解之
      膠囊云云，係為附和林秀金所稱拆過藥物膠囊之詞，不足
      為採，而被告林秀金辯護人復辯以林秀金跟案外人陳登志
      電話聯絡的時候提到「手工活」、「咖啡」，警方以上開
      通聯詢問陳冠霖，當時陳冠霖因為已接受警方詢問好幾次
      ，根本不清楚警方在問什麼問題一情，然證人陳冠霖既於
      檢察官訊問時具結後為前揭明確證述，則亦難認辯護人此
      部分所辯為可採。
（８）被告林錦泉、林志青共同辯護人為其等辯以被告林錦泉工
      廠並無任何有硝甲西泮成份之物品，僅有定形劑、賦形劑
      造粒的前置物品，而被告陳冠霖的工廠並沒有造粒的器具
      、技術，倘被告林錦泉有幫被告陳冠霖製造一粒眠，經查
      獲之一粒眠應該是在被告林錦泉的工廠查扣等節，並聲請
      本院當庭提示原判決附表三編號8 、9 、10、12、13所示
      扣押物品供被告林錦泉辨認，而經提示後，被告林錦泉陳
      稱：原判決附表三編號12、13（即扣押物品目錄表編號21
      、11）之物是伊交給陳冠霖的，經伊當庭辨認該兩項物品
      均是呈細砂糖狀的顆粒等語（見本院卷第77頁），辯護人
      復執以辯稱：扣押物品目錄表編號21、11所示之物，是被
      告林錦泉交付給陳冠霖的，依原判決附表三所載這兩項物
      品都沒有含有硝甲西泮或其他西藥成份，可以證明共同被
      告陳冠霖偵查、原審中供稱林錦泉把硝甲西泮混合賦形劑
      、定形劑造粒交予陳冠霖負責打錠並不實在等語，惟被告
      陳冠霖、林錦泉、林志青、林秀金間就上揭共同製造第三
      級毒品之犯行，係議定由被告陳冠霖購買打錠機、包裝機
      等機具，而被告林錦泉、林志青則提供混有一粒眠原料硝
      甲西泮與賦形劑、定形劑之混合物，再由被告陳冠霖倒入
      打錠機之漏斗自動打錠，以篩網篩完粉塵後，將錠劑倒入
      包裝機自動包裝等節，業經本院認定如前，基此，辯護意
      旨所稱倘林錦泉有幫陳冠霖製造一粒眠，經查獲之一粒眠
      應該是在林錦泉的工廠查扣一節，已難認與上開事證相合
      。況證人陳冠霖於本院審理時復結證稱：（本案一粒眠都
      是由你負責打錠、包裝的嗎？）林錦泉是委託我包裝，包
      括打錠；（你的工廠裡頭有無定形劑、賦形劑的混合造粒
      的設備？）沒有；（有關定形劑、賦形劑混合造粒工作是
      否依靠林錦泉來做？）是等語（見本院卷第127- 130頁）
      ，且案發當時於附表三所示地點所查扣之物品，除原判決
      附表三編號12、13之物外，尚有製造第三級毒品之原料，
      即如附表三編號4 、5 、7 所示之物，是縱被告林錦泉所
      稱原判決附表三編號12、13所示之物，係伊交給陳冠霖的
      等語為真，仍無足作為被告林錦泉有利認定之依憑，而辯
      護人上開所執之推論亦難認可採。
（９）被告林秀金辯護人另以扣案之一粒眠包裝也沒有用盒子包
      裝，當時林秀金是拆解百憂解的膠囊包裝，倒出的粉末就
      是林秀金所指的咖啡，且縱認被告林秀金是拆解一粒眠，
      但被告林秀金單純拆解包裝錯誤的一粒眠，亦非製造一粒
      眠毒品等語為被告林秀金辯護，並聲請本院當庭勘驗在臺
      中市○○區○○路691 巷68號執行搜索之扣押物品目錄表
      編號1 物品之外觀，而勘驗結果：一、編號1 扣案物品係
      以6 個透明塑膠袋包裝，塑膠袋上分別標記C2-1至C2-6，
      每包塑膠袋外貼有銀色標籤註明含袋重量，分別為C1：14
      92公克、C2：1366公克、C3：1176公克、C4：1061公克、
      C5：1325公克、C6：1434公克。二、6 個塑膠袋內均裝有
      以一面銀色、一面紅色鋁箔紙包裝之1 排10顆錠狀物等情
      ，亦有本院100 年5 月24日勘驗筆錄在卷可參（見本院卷
      第77頁）。惟前揭通聯譯文所示，被告林秀金與陳登志之
      對話中，所稱「拆盒子」係指拆一粒眠的包裝紙一節，業
      據證人陳冠霖結證明確，而辯護人所辯扣案之一粒眠包裝
      沒有用盒子包裝，當時林秀金是拆解百憂解的膠囊包裝一
      節，顯與上開事證有間，尚難遽採，亦不得以本院上開勘
      驗結果即為被告林秀金有利之認定。又依前述，被告林秀
      金就上揭製造第三級毒品犯行，明知並參與負責之分工事
      項為如遇包裝失敗時，即由伊與被告陳冠霖一同將包壞的
      一粒眠一粒一粒拆下，重為加工包裝，而被告林秀金與被
      告陳冠霖等人間，既具有製造第三級毒品之犯意聯絡，則
      被告林秀金所為拆解包裝錯誤一粒眠之行為，是否屬製造
      一粒眠毒品之部分行為，仍無礙被告林秀金應就上揭製造
      第三級毒品犯行負共同正犯責任之認定，辯護意旨所指被
      告林秀金單純拆解包裝錯誤的一粒眠，並非製造一粒眠毒
      品一節，尚無法憑以卸免被告林秀金之刑責。
（10）被告陳冠霖之辯護人為被告陳冠霖主張：被告陳冠霖就上
      揭事實欄一所示製造第三級毒品犯行，供出共犯，因而查
      獲林錦泉、林志青，應併依毒品危害防制條例第17條第1
      項規定予以減輕或免除其刑一節，惟按「犯第四條至第八
      條、第十條或第十一條之罪，供出毒品來源，因而查獲其
      他正犯或共犯者，減輕或免除其刑。」，毒品危害防制條
      例第17條第1 項固定有明文，然據前揭卷附臺灣桃園地方
      法院通訊監察書及通聯譯文，可知本案被告林錦泉、林志
      青於查獲被告陳冠霖而供出其等為毒品來源前，警方即均
      已著手進行偵查，並進行通訊監察中，且於執行搜索查獲
      被告陳冠霖前，亦經警方同時以陳冠霖、林錦泉為受搜索
      人向臺灣桃園地方法院聲請核發搜索票，有臺灣桃園地方
      法院搜索票在卷可憑（見99年度偵字第8479號卷卷二第23
      、32、45頁），是顯非係因被告陳冠霖為警查獲後所為之
      供述，警方始因而循線查獲本案被告林錦泉、林志青，尚
      難認與上開毒品危害防制條例第17條第1 項所定「因而查
      獲其他正犯或共犯者」之構成要件相合，要無從逕予以適
      用上開毒品危害防制條例第17條第1 項之規定減輕或免除
      被告陳冠霖之刑，是被告陳冠霖之辯護人上開所陳自不得
      認為有據。
（二）綜上所述，被告林錦泉、林志青、林秀金及其等辯護人前
      揭所持之辯解，均非可採。本件事證明確，被告陳冠霖與
      被告林錦泉、林志青、林秀金上揭共同製造第三級毒品之
      犯行，足可認定，均應依法論科。
二、上揭事實欄二所示被告林錦泉販賣仿冒「REDUCTIL」商標之
    偽藥予陳冠霖部分：
（一）訊據被告林錦泉固坦認於98年12月3 日上午10時許，在上
      址天威公司即其住處，經警持搜索票執行搜索而查扣外包
      裝印有「REDUCTIL」字樣之藥盒295 盒（每盒28顆）、散
      裝106 顆藥品（即如附表四編號1 所示之物）等情，惟矢
      口否認有何販賣仿冒「REDUCTIL」商標之偽藥之犯行，辯
      稱：扣案藥品是劉先生找伊包裝，伊才去向陳冠霖拿盒子
      ，但伊看不懂英文，不知該膠囊是仿冒「諾美婷」之偽藥
      ，而伊也沒有賣「諾美婷」偽藥給陳冠霖云云。經查：
（１）「REDUCTIL」（諾美婷）藥品係美商亞培股份有限公司生
      產經行政院衛生署核准輸入販賣，而「REDUCTIL」商標係
      德商亞培股份有限公司向經濟部智慧財產局申請註冊核准
      （註冊第00000000號、第00000000號）取得商標權，經指
      定使用於中西藥品與藥劑等商品，並授權美商亞培股份有
      限公司使用，現仍在專用期間（商標權期間自86年12月16
      日起至106 年12月15日止），未經商標權人美商亞培股份
      有限公司之同意或授權，不得於同一商品使用相同之註冊
      商標，且不得販賣仿冒「REDUCTIL」商標之商品，有經濟
      部智慧財產局商標資料檢索服務查詢結果6 紙在卷可稽（
      見原審卷第152 至157 頁），自堪信為真實。又警方持搜
      索票在上址天威公司即被告林錦泉住處執行搜索扣得外包
      裝印有「REDUCTIL」字樣之藥盒295 盒（每盒28顆）及散
      裝106 顆膠囊藥品等情，亦有內政部警政署保安警察第三
      總隊第一大隊搜索扣押筆錄、扣押物品目錄表、扣案藥品
      照片附卷可稽（見98年度偵字第27623 號卷卷二第144 至
      147 頁，99年度偵字第8479號卷卷二第174 頁背面），及
      扣案仿冒「REDUCTIL」商標之偽藥295 盒（每盒28顆）、
      散裝106 顆，共8366顆膠囊可資佐證。而上開扣案之外包
      裝印有「REDUCTIL」字樣之藥盒295 盒（每盒28顆）及散
      裝106 顆膠囊藥品，經鑑定結果，相較於建檔真品樣品，
      送驗藥品紙盒上所使用之藍色及綠色墨水較深、綠蘋果人
      圖樣使用較深之紅色及藍色及充實飽滿之顏色、紙盒使用
      較高品質之材料做成、紙盒側面上並未標示編號；另送驗
      藥品鋁箔片並未使用亞培安全鋁箔；再送驗藥品膠囊上之
      「REDUCTIL」字體顏色較深、膠囊內之粉末密集的結成塊
      狀；經以近紅外線光譜非侵入性分析法鑑定膠囊裝REDUCT
      IL混合劑樣品之成分，該等成分在近紅外線照射區域內接
      受不同波長近紅外線照射時會吸收紅外線能量，採用以目
      視所觀察到之波峰來判定樣品之真偽，送驗樣品檢測結果
      之光譜曲線圖與真品之光譜曲線不合，並非告訴人美商亞
      培股份有限公司所生產、銷售之「REDUCTIL」藥品，為仿
      冒商標之偽藥無訛，此有美商亞培股份有限公司出具之鑑
      定報告1 份附卷可按（見原審卷第167 至188 頁）。另扣
      案如附表四編號1 所示之物經送請行政院衛生署食品藥物
      管理局檢驗，其檢驗結果詳如附表四編號1 檢驗結果欄所
      載，有行政院衛生署食品藥物管理局第0000000000號檢驗
      報告書在卷足憑（見99年度偵字第8479號卷卷二第237 頁
      ），且上開扣案之藥品經原審當庭勘驗結果：藥品外包裝
      盒蓋處印有條碼，外盒其上均印有『REDUCTIL』商標圖樣
      及『Knoll AG』之公司名稱，無中文標示，且包裝盒內置
      有藥品說明書（即仿單）1 份等情，有原審99年7 月27日
      勘驗筆錄（見原審卷第320 頁），確與告訴人美商亞培股
      份有限公司生產，經衛生署核准輸入販售而有中文說明之
      「REDUCTIL」真品不同。
（２）再者，警方持搜索票在被告陳冠霖上址居所執行搜索扣得
      如附表一編號11、12所示之物一節，有內政部警政署刑事
      警察局搜索扣押筆錄、扣押物品目錄表、扣案藥品照片、
      行政院衛生署食品藥物管理局FDA 研字第0980027972號檢
      驗報告書等件在卷可佐（見99年度偵字第8479號卷卷二第
      24 至30 頁、第140 頁、第225 至232 頁），及扣案仿冒
      「REDUCTIL」商標之偽藥109 片（每片14顆，共1526顆，
      經取樣3 顆鑑定用罄，驗餘1523顆）、散裝392 顆膠囊（
      取樣1 顆鑑定用罄，驗餘391 顆）為證。而警方在被告陳
      冠霖上址居所扣得之仿冒「REDUCTIL」商標之藥品，是被
      告陳冠霖以每顆3.5 元之價格向林錦泉購買一節，迭據證
      人陳冠霖於偵查及原審審理時結證稱：諾美婷藥品未經衛
      生署核准，是伊向林錦泉買的等語（見98年度偵字第2762
      3 號卷卷一第182 至183 頁）；伊約於98年11月，在臺北
      縣新莊市○○路387 巷11號林錦泉的公司，以每顆3.5 元
      的價格，向林錦泉購買2 千多顆，近3 千顆之諾美婷等語
      明確（見原審卷第211 頁反面）。又上開扣案藥物經鑑定
      結果，相較於建檔真品樣品，送驗藥品鋁箔片並未使用亞
      培安全鋁箔；送驗藥品膠囊上之「REDUCTIL」字體顏色較
      深、膠囊內之粉末密集的結成塊狀；經以近紅外線光譜非
      侵入性分析法鑑定膠囊裝REDUCTIL混合劑樣品之成分，該
      等成分在近紅外線照射區域內接受不同波長近紅外線照射
      時會吸收紅外線能量，採用以目視所觀察到之波峰來判定
      樣品之真偽，送驗樣品檢測結果之光譜曲線圖與真品之光
      譜曲線不合，並非告訴人美商亞培股份有限公司所生產、
      銷售之「REDUCTIL」藥品，為仿冒商標之偽藥無訛，此有
      美商亞培股份有限公司出具之鑑定報告1 份附卷可按（見
      原審卷第167 至188 頁），且上開扣案之藥品經原審當庭
      勘驗結果：「鋁箔片上印有『REDUCTIL』商標圖樣及『Kn
      oll AG』之公司名稱，無中文標示」，有原審上開勘驗筆
      錄可憑（見原審卷第320 頁背面），除與告訴人美商亞培
      股份有限公司生產，經衛生署核准輸入販售且有中文說明
      之「REDUCTIL」真品不同外，其包裝方式、印製之商標圖
      樣、公司名稱及外觀形式，均與上開在被告林錦泉住處查
      扣之仿冒「REDUCTIL」商標之偽藥完全相符，益徵證人陳
      冠霖上開證詞應屬非虛，可以採取，被告林錦泉確於前揭
      時地，販賣仿冒「REDUCTIL」商標之偽藥予陳冠霖，堪以
      認定。
（３）被告林錦泉雖以前揭情詞置辯，惟觀諸其歷次之供述，於
      警詢原供稱：在伊住處查扣之Reductil（諾美婷），是小
      陳（按即指陳冠霖）拿過來叫林志青代為包裝，他都是直
      接和林志青聯絡，找不到林志青才會聯絡伊，小陳要伊轉
      告林志青代包裝東西，小陳因為要出國所以找伊等代工云
      云（見98年度偵字第27623 號卷卷二第68至69頁）；嗣於
      原審準備程序時則改稱：98年1 、2 月間，有位劉先生至
      天威公司找伊，說他有膠囊需要包裝，伊向劉先生說伊沒
      有包裝紙，但可以找人看看能否幫他包裝，隔了1 個月左
      右，伊問陳冠霖有沒有包裝紙，他說有，劉先生隔幾天來
      時，伊就向劉先生說陳冠霖那邊有包裝紙，伊幫他包包看
      ，隔1 、2 週後劉先生就拿4 、5 千顆膠囊給伊，伊將膠
      囊包成盒裝，1 盒裝兩片片裝膠囊，伊只是單純幫劉先生
      包裝藥品云云（見原審卷第74頁）；後於原審審理時復翻
      稱：在天威公司查獲的諾美婷是劉先生要伊包裝的，伊以
      前向陳冠霖拿過盒子，所以劉先生叫伊包裝好交給他，是
      伊包裝的云云（見原審卷第230 頁、第230 頁背面），則
      依被告林錦泉上開供述，其對於在上址住處查扣之仿冒「
      Reductil」商標藥品來源為何，先稱係被告陳冠霖委託林
      志青代工包裝，嗣又改稱是其本人受託替某不詳姓名之劉
      先生包裝，前後所述顯然不同，實難憑信。
（二）綜上所述，被告林錦泉所辯情詞，委無足取。本件事證明
      確，被告林錦泉上揭販賣仿冒「REDUCTIL」商標之偽藥之
      犯行，堪以認定，應依法論科。
三、上揭事實欄二所示被告陳冠霖意圖營利而販入仿冒「REDUCT
    IL」商標之偽藥部分：
（一）上揭事實，業據被告陳冠霖於警詢、偵訊坦認：警方在其
      住處扣得之仿冒「REDUCTIL」（中文名稱為諾美婷）藥品
      ，未經衛生署核准，是向林錦泉買的，一部份自用，一部
      份買來轉售他人獲利等語（見98年度偵字第27623 號卷卷
      一第182 至183 頁、卷二第47頁），並於原審訊問時坦承
      ：約於98年11月，在新北市○○區○○路387 巷11號林錦
      泉的公司，以每顆3.5 元的價格，向林錦泉購買2 千多顆
      之諾美婷，至於轉賣時1 顆要賣多少錢，則還未決定等語
      （見原審卷第21頁反面），復於原審準備程序、審理及本
      院審理時就上開犯行仍供承不諱（見原審卷第73頁背面、
      第211 頁背面、本院卷第189 頁反面），復有內政部警政
      署刑事警察局搜索扣押筆錄、扣押物品目錄表、扣案藥品
      照片、行政院衛生署食品藥物管理局FDA 研字第09800279
      72號檢驗報告書等件在卷可佐（見99年度偵字第8479號卷
      卷二第24至30頁、第140 頁、第225 至232 頁），及仿冒
      「REDUCTIL」商標之偽藥109 片（每片14顆，共1526顆，
      經取樣3 顆鑑定用罄，驗餘1523顆）、散裝392 顆膠囊（
      取樣1 顆鑑定用罄，驗餘391 顆）扣案為證。而上開扣案
      藥品經鑑定結果，並非告訴人美商亞培股份有限公司所生
      產、銷售之「REDUCTIL」藥品，為仿冒商標之偽藥無訛，
      亦詳如前述，此有美商亞培股份有限公司出具之鑑定報告
      1份附卷可按（見原審卷第167至188頁），且上開扣案之
      藥品經原審當庭勘驗結果：「鋁箔片上印有『REDUCTIL
      』商標圖樣及『Knoll AG』之公司名稱，無中文標示」，
      有原審上開勘驗筆錄可憑（見原審卷第320頁背面），顯
      與告訴人美商亞培股份有限公司生產經衛生署核准輸入販
      售且有中文說明之「REDUCTIL」真品並不同。足認被告陳
      冠霖上開任意性自白核與事實相符，可以採取。
（二）本案事證已經明確，被告陳冠霖上開意圖營利而販入仿冒
      「REDUCTIL」商標之偽藥之犯行，洵堪認定，應予依法論
      科。
參、論罪科刑部分：
一、查硝甲西泮（Nimetazeoam ，俗稱一粒眠）為毒品危害防制
    條例第2 條第2 項第3 款所規定之第三級毒品，不得非法製
    造，是核被告陳冠霖、林錦泉、林志青、林秀金就上揭事實
    欄一所示部分之所為，均係犯毒品危害防制條例第4 條第3
    項之製造第三級毒品罪。被告等人持有第三級毒品之低度行
    為，應為製造之高度行為所吸收，不另論罪。被告陳冠霖、
    林錦泉、林志青、林秀金，與「小鄭」間，就上開製造第三
    級毒品犯行，有犯意聯絡及行為之分擔，應論以共同正犯。
    按刑事法若干犯罪行為態樣，本質上原具有反覆、延續實行
    之特徵，立法時既予特別歸類，定為犯罪構成要件之行為要
    素，則行為人基於概括之犯意，在密切接近之一定時、地持
    續實行之複次行為，倘依社會通念，於客觀上認為符合一個
    反覆、延續性之行為觀念者，於刑法評價上，即應僅成立一
    罪。學理上所稱「集合犯」之職業性、營業性或收集性等具
    有重複特質之犯罪均屬之，例如經營、從事業務、收集、販
    賣、製造、散布等行為概念者是，最高法院著有95年度台上
    字第1079號裁判要旨可資參照。是被告陳冠霖、林錦泉、林
    志青、林秀金於98年4 月間某日起至同年12月2 日為警查獲
    止之期間內，在密切接近之時、地反覆製造第三級毒品一粒
    眠之行為，係屬「集合犯」，為包括一罪，應僅成立一罪。
二、次按在紙上或物品上之文字、符號、圖畫、照像，依習慣或
    特約，足以為表示其用意之證明者，依刑法第220 條第1 項
    規定，應以文書論。查本件在被告林錦泉住處扣得之仿冒「
    REDUCTIL」商標之偽藥，其藥品包裝盒上除印有商品條碼外
    ，並有「Knoll AG」之公司名稱，即係以文字、符號，表示
    該藥品係「Knoll AG 」 公司所製造之用意之證明，自有主
    張係由「Knoll AG」公司製造之意，足以生損害於「Knoll
    AG」公司，非商標法第81條侵害商標及藥事法第86條第1 項
    冒用藥物名稱、仿單、標籤規範意旨所得涵攝，應係刑法第
    220 條之準文書，若有偽造，即應論以刑法第220 條、第21
    0 條之偽造準私文書罪（最高法院98年度台上字第7970號判
    決要旨參照）。又扣案偽藥之包裝盒上有商品條碼，係販賣
    者為方便商品之管理，依商品特性及使用關聯性分類，以編
    碼使之系統化，係屬偽造之準私文書（最高法院98年度台上
    字第7970號、99年度台上字第175 號刑事判決參照）；仿單
    （藥品說明書）係用以說明該藥品之主要效能及服用方法，
    屬於私文書之一種，而扣案偽藥內之「REDUCTIL」仿單係屬
    冒用他人藥物之仿單，其上藥品內容說明、商品條碼及近似
    「REDUCTIL」之註冊商標，均為仿冒；就各該仿單上藥品內
    容說明、商品條碼，係屬偽造之私文書及準私文書。又按販
    賣偽藥罪之所謂「販賣」，雖祇須以營利為目的，將偽藥購
    入或賣出，有一於此，其犯罪即屬完成，並不以販入之後，
    復行賣出為其構成要件，但在主觀上須有營利之意圖，客觀
    上並須有購入偽藥或賣出偽藥之行為，始足當之（最高法院
    著有78年台上字第4223號判決要旨可資參照）。故核被告林
    錦泉販賣仿冒商標之偽藥予被告陳冠霖之所為，係犯刑法第
    216 條、第210 條之行使偽造私文書罪、同法第216 條、第
    210 條、第220 條第1 項之行使偽造準私文書罪、藥事法第
    83條第1 項之販賣偽藥罪、藥事法第86條第2 項之販賣冒用
    他人藥物名稱之藥物罪，及商標法第82條之販賣仿冒商標商
    品罪。被告陳冠霖意圖營利而販入仿冒商標之偽藥，核其所
    為，亦係犯藥事法第83條第1 項之販賣偽藥罪、藥事法第86
    條第2 項之販賣冒用他人藥物名稱之藥物罪及商標法第82條
    之販賣仿冒商標商品罪。被告林錦泉以一販售仿冒商標之偽
    藥行為，同時觸犯上開數罪名，為想像競合犯，應依刑法第
    55條規定，從一重之藥事法第83條第1 項之販賣偽藥罪處斷
    。被告陳冠霖以一意圖營利販入仿冒商標之偽藥行為，同時
    觸犯上開數罪名，係以一行為同時觸犯上開各罪名，侵害數
    法益，為想像競合犯，亦應從一重之藥事法第83條第1 項之
    販賣偽藥罪論處。公訴人雖僅就被告林錦泉、陳冠霖上揭事
    實二所示販賣偽藥及販賣仿冒商標商品之犯行提起公訴，然
    該部分其餘未起訴之事實與已起訴部分之犯行，既各具有想
    像競合犯之裁判上一罪關係，詳如前述，依審判不可分之原
    則，為起訴效力所及，本院自得併予審判。至臺灣桃園地方
    法院檢察署檢察官移送本院併案審理之犯罪事實（99年度偵
    字第12929 號）核與上揭事實欄二所示之犯罪事實相同，本
    院亦得併予審究，附此說明。
三、被告陳冠霖上開所犯製造第三級毒品罪及販賣偽藥罪2 罪間
    ，犯意各別，行為互殊，應予分論併罰。被告林錦泉上開所
    犯製造第三級毒品罪與販賣偽藥罪2 罪間，犯意各別，行為
    互殊，亦應分論併罰。被告陳冠霖於偵查及審判中均自白上
    揭製造第三級毒品之犯行，應依毒品危害防制條例第17條第
    2 項規定減輕其刑。末查，被告林秀金與被告陳冠霖等人共
    同製造第三級毒品一粒眠，對於社會所造成危害固屬非微，
    惟同為製造毒品之人，其原因動機不一，犯罪情節未必盡同
    ，其製造行為所造成危害社會之程度自屬有異，法律科處此
    類犯罪，所設之法定最低本刑卻同為「5 年以上有期徒刑」
    ，不可謂不重，於此情形，自非不可依客觀之犯行與主觀之
    惡性二者加以考量其情狀，是否有可憫恕之處刑，以符合罪
    刑相當原則，據此，審酌被告林秀金就本件製造第三級毒品
    之犯行，參與之角色為遇毒品包裝失敗時，始由其與被告陳
    冠霖一同將包壞之一粒眠重為加工包裝，犯罪情節較輕，惡
    性尚非重大，若就其所犯製造第三級毒品罪科處最輕本刑5
    年以上有期徒刑，尚嫌過重，實屬情輕法重而有堪資憫恕之
    處，爰就被告林秀金部分按刑法第59條規定酌減其刑。
肆、原審以被告陳冠霖等4 人罪證明確，並予以論罪科刑，固非
    無見。惟查：（一）上開扣案如附表一編號10所示行動電話
    所使用之0000000000號行動電話門號晶片卡1 張，及未扣案
    行動電話所使用之0000000000號行動電話門號晶片卡1 張，
    因上開0000000000、0000000000號行動電話之申用人均非被
    告陳冠霖等人一節，業經被告陳冠霖於本院審理時供明屬實
    在卷（見本院卷第190 頁反面），是認上開行動電話門號晶
    片卡2 張均尚非屬被告陳冠霖等人所有之物，雖被告陳冠霖
    有使用上開行動電話門號晶片卡作為與被告林錦泉等人聯繫
    製造第三級毒品事宜所用，惟上開行動電話門號晶片卡2 張
    既非被告陳冠霖等人所有，則無從依毒品危害防制條例第19
    條第1 項前段規定宣告沒收。而原判決就上開0000000000、
    0000000000號行動電話門號晶片卡均併予諭知沒收，尚有未
    合。（二）原判決就被告林錦泉所為上揭事實欄二所示部分
    之犯行，漏未論及刑法第216 條、第210 條之行使偽造私文
    書罪，並認被告林錦泉、陳冠霖就上揭事實欄二所示部分，
    除犯前述論罪科刑二部分所載各項罪名外，尚分別涉犯藥事
    法第86條第1 項之冒用他人藥物名稱、仿單罪；藥事法第86
    條第1 項之冒用他人藥物名稱罪，與本院前開認定不同，亦
    有未洽。（三）原判決附表三編號20所載之扣案助眠劑（葉
    錠），係檢出第四級毒品Lorazepam （勞拉西泮）成分，而
    原判決誤以屬西藥成分，認無證據證明與本案犯罪事實有關
    ，且非違禁物，故不為沒收之宣告，則有違誤。被告林錦泉
    、林志青、林秀金均否認犯罪，仍分別執以前詞，提起上訴
    ，指摘原判決認事不當，均為無理由；而被告陳冠霖以原判
    決量刑過重為由，提起上訴。因原判決已審度刑法第57條所
    列各款犯罪情狀，並無失之過重情形，此部分上訴，固亦屬
    無理。惟原判決既有前揭可議而無可維持，自應由本院將原
    判決關於被告林錦泉、林志青、林秀金部分，及被告陳冠霖
    共同製造第三級毒品、明知為偽藥而販賣部分暨定執行刑撤
    銷改判。爰審酌被告陳冠霖、林錦泉、林志青、林秀金等人
    ，不思正途，明知第三級毒品一粒眠對於人體健康戕害甚巨
    ，竟共同為製造第三級毒品犯行，而所製造之第三級毒品一
    粒眠成品已高達約25萬顆，並有為數眾多之製造原料、機具
    、設備、半成品與成品遭查扣，嚴重危害國民身心健康，影
    響社會秩序、善良風俗，所為非是，另被告林錦泉、陳冠霖
    不思自正常管道取得藥品，竟為圖不法私利販賣偽藥，不僅
    侵害藥商之合法權利，且所為對相關社會消費大眾身體健康
    危害甚鉅，對商標權人潛在市場利益造成侵害非輕，有礙公
    平交易秩序，並間接影響我國保護智慧財產權之國際聲譽，
    並考量查獲偽藥、仿冒商標商品之數量，復兼衡被告林錦泉
    、林志青、林秀金3 人犯後均否認犯罪，被告陳冠霖則坦認
    犯行，犯後態度尚稱良好，及其等犯罪之動機、目的、手段
    、素行、生活狀況、智識程度等一切情狀，分別量處如主文
    欄第2 項至第5 項所示之刑，並就被告陳冠霖、林錦泉部分
    ，各定其等應執行之刑，以示懲儆。
伍、沒收部分：
（一）按毒品危害防制條例第18條第1 項後段規定查獲之第三、
      四級毒品，無正當理由而擅自持有者，沒入銷燬之。從而
      ，依同條例第18條第1 項後段應沒入銷燬之毒品，專指查
      獲施用或持有之第三、四級毒品而言；倘係查獲製造、運
      輸、販賣、意圖販賣而持有、以非法方法使人施用、引誘
      他人施用或轉讓第三、四級毒品，既屬同條例相關法條明
      文規定處罰之犯罪行為，即非該條項應依行政程序沒入銷
      燬之範圍。又同條例第19條第1 項所定「供犯罪所用或因
      犯罪所得之物」，係指犯第4 條至第9 條、第12條、第13
      條或第14條第1 項、第2 項之罪所用或所得之物，不包括
      毒品本身在內，是尚不得援用此項規定為第三、四級毒品
      之沒收依據。再同條例對於查獲之製造、運輸、販賣、意
      圖販賣而持有、以非法方法使人施用、引誘他人施用及轉
      讓第三、四級毒品之沒收，並無特別規定，如其行為已構
      成犯罪，則該毒品即屬不受法律保護之違禁物，應回歸刑
      法之適用，依刑法第38條第1 項第1 款之規定沒收之（最
      高法院96年度台上字第884 號判決意旨參照）。而本件扣
      案如附表一編號1 所示之一粒眠1 包、如附表二編號1 所
      示之一粒眠1800顆、如附表二編號2 所示之一粒眠5 包（
      編號B2-1部分及編號B2-3部分）、如附表三編號1 所示之
      藥錠6 袋（除編號C1-2-1、C1-3外）、如附表三編號2 所
      示之藥錠2 箱、如附表三編號3 所示之藥錠2 桶，既係被
      告陳冠霖、林錦泉、林志青、林秀金共犯製造第三級毒品
      罪所查獲之第三級毒品、第四級毒品，鑑定結果均詳如附
      表一、二、三鑑定結果欄所載，即屬不受法律保護之違禁
      物，應依刑法第38條第1 項第1 款規定，於被告陳冠霖、
      林錦泉、林志青、林秀金均諭知沒收。
（二）次按犯毒品危害防制條例第4 條至第9 條、第12條、第13
      條或第14條第1 項、第2 項之罪者，其供犯罪所用或因犯
      罪所得之財物，均沒收之，如全部或一部不能沒收時，追
      徵其價額或以其財產抵償之，毒品危害防制條例第19條第
      1 項定有明文。且其屬於本條所定沒收之標的，如得以直
      接沒收者，不生「追徵其價額」或「以其財產抵償之」問
      題，須沒收之標的全部或一部不能沒收時，始生「追徵其
      價額」或「以其財產抵償之」選項問題。而「追徵其價額
      」或「以其財產抵償之」係屬兩種選項，分別係針對現行
      貨幣以外之其他財產與現行貨幣而言。本規定所稱「追徵
      其價額」者，係指所沒收之物為金錢以外之其他財物而無
      法沒收時，因其實際價值不確定，應追徵其價額，使其繳
      納與原物相當之價額，並無以其財產抵償之問題。倘嗣後
      追徵其金錢價額，不得結果而須以其財產抵償者，要屬行
      政執行機關依強制執行之法律之執行問題，即無不能執行
      之情形，自毋庸諭知「或以其財產抵償之」（最高法院99
      年度第 5次刑事庭會議決議參照）。查包裝扣案如附表一
      編號1所示一粒眠1包之塑膠袋1個、包裝如附表二編號2所
      示包裝一粒眠5包之塑膠袋5個、包裝如附表三編號1所示
      藥錠6袋之塑膠袋6個、盛裝如附表三編號2所示藥錠2箱之
      箱子2個、盛裝如附表三編號3所示藥錠2桶之桶子2個，係
      用於包裹、盛裝毒品，有防止毒品裸露、逸出、防潮之功
      用，均為被告陳冠霖所有供製造第三級毒品所用之物；又
      如附表一編號2至9所示之阿斯巴甜1包、咖啡因1包、色素
      2包、阿斯巴甜1罐、研磨機2台、封口機1 台、電子磅秤1
      台、包裝紙1捲，如附表二編號3至5所示之游標卡尺1支、
      藥錠模組1組、電子磅秤1台，以及如附表三編號4 至17所
      示之綠色粉末1袋、橘色粉末及顆粒1包、不成形橘色顆粒
      2包、橘色粉末1包、白色粉末共2袋、白色粉末共2包、粉
      紅色末1包、橘色粉末3包、乳糖1袋、自動包裝機1台、打
      碇機1 台、藥錠包裝袋16捆等物，均係被告陳冠霖所有，
      供製造第三級毒品所用之物；另扣案如附表一編號10所示
      之NOKIA廠牌行動電話1具（不含0000000000號行動電話門
      號晶片卡1 張），為被告陳冠霖所有，供其與被告林錦泉
      、林志青等人製毒期間聯繫使用之工具，業據被告陳冠霖
      於警詢及原審審理時供述明確（見99年度偵字第8479號卷
      卷一第11至14頁，原審卷第227頁背面至228頁）；扣案如
      附表三編號2所示之SAMSUNG廠牌行動電話1具（含0000000
      000號行動電話門號晶片卡1張），為被告林錦泉所有，供
      其與被告陳冠霖、林志青等人製毒期間聯繫使用之工具；
      扣案林秀金所有之SONY ERICSSON廠牌行動電話1具（內含
      0000000000號行動電話門號晶片卡1 張），為其與被告陳
      冠霖製毒期間聯繫使用之工具，有前開述及之通訊監察譯
      文在卷可證，均屬其等共犯製造第三級毒品罪所用之物，
      皆應依毒品危害防制條例第19條第1 項規定，於被告林錦
      泉、林志青、林秀金4 人宣告沒收之。另未扣案之行動電
      話2 具（不含0000000000號、含0000000000號行動電話門
      號晶片卡各1 張），各為被告陳冠霖、林志青所有供其等
      販毒期間聯繫使用之工具，同屬其等共犯製造第三級毒品
      罪所用之物，此有原審法院核發98 年度聲監字第413號通
      訊監察書之通訊監察譯文在卷可按（見98年度偵字第2762
      3號卷卷一第71頁、第76頁、第81頁、第86頁、第137頁、
      第145頁、第185至186 頁），亦應依毒品危害防制條例第
      19條第1 項規定，於被告陳冠霖、林錦泉、林志青及林秀
      金均諭知連帶沒收之，且如全部或一部不能沒收時，應追
      徵其價額。至上開0000000000、0000000000號行動電話晶
      片卡2 張，均尚非屬被告陳冠霖等人所有之物，詳如前述
      ，雖被告陳冠霖有使用上開行動電話門號晶片卡作為與被
      告林錦泉等人聯繫製造第三級毒品事宜所用，惟仍無從併
      依毒品危害防制條例第19條第1項前段規定宣告沒收。
（三）扣案如附表一編號11所示之仿冒「REDUCTIL」商標之偽藥
      、如附表一編號12所示之仿冒「REDUCTIL」商標之偽藥，
      以及如附表四編號1 所示之仿冒「REDUCTIL」商標之偽藥
      ，分屬被告陳冠霖、林錦泉犯商標法第82條所販賣之仿冒
      商標商品，為法院應義務沒收之物，均應依商標法第83條
      規定宣告沒收。
（四）再所稱因犯罪所得之物，自以實際所得者為限，苟無所得
      或尚未取得者，自無從為沒收追繳之諭知（最高法院89年
      度台上字第3434號判決意旨參照）。被告陳冠霖此次製造
      第三級毒品之報酬尚未自被告林錦泉、林志青處實際取得
      ，業據其於原審訊問時供述明確（見原審卷第22頁、第20
      6 頁），是尚不得就此為沒收之諭知。
（五）至於被告陳冠霖為警查獲時扣得如附表一編號13至15、17
      至25所示之抗凝血劑12瓶、鹽酸左氧氟沙星片10盒、阿奇
      霉素分散片10盒、愷他命包裝袋1 包、偽裝袋34個、玻璃
      試瓶1 箱、漏斗2 支、量杯2 個、藥品分類盒1 盒、SIM
      卡6 張、SONY廠牌行電電話（含0000000000號行動電話門
      號晶片卡1 張）、紅色藥物66包，如附表二編號6 至8 、
      10所示之綠色藥丸1 包、藍色膠囊1 包、粉紅色膠囊1 包
      、夾鏈袋1 包，如附表三編號19、21至27所示之黃藍色紅
      灰色膠囊5 包、白色藥錠1 袋、非常咖啡17盒、退黑激素
      600 錠、工具箱1 箱、數字英文字模具1 盒、一字型模具
      1 箱、空壓機及吸塵器1 組等物；以及被告林錦泉為警查
      獲時另扣得如附表四編號3 所示之粉紅色藥丸1 包等物，
      均查無積極證據足以證明與其等製造第三級毒品之犯罪事
      實，或與被告林錦泉販賣仿冒「REDUCTIL」商標之偽藥、
      被告陳冠霖意圖營利販入仿冒「REDUCTIL」商標之偽藥等
      犯罪事實相關，且該等物品性質上亦非屬違禁物，爰不予
      宣告沒收。另被告陳冠霖為警查獲時扣得如附表一編號16
      所示之愷他命51包，檢出第二級毒品甲基安非他命、第三
      級毒品愷他命及第四級毒品安定成分；如附表二編號9 所
      示之愷他命2 包，檢出第二級毒品甲基安非他命、搖頭丸
      及第三級毒品愷他命成分，如附表三編號18所示之白色粉
      末1 瓶，檢出第二級毒品甲基安非他命及第三級毒品愷他
      命成分，以及如附表三編號20所示之扣案助眠劑（葉錠）
      ，檢出第四級毒品Lorazepam （勞拉西泮）成分，此亦有
      上開內政部警政署刑事警察局鑑定書、行政院衛生署食品
      藥物管理局檢驗報告書在卷可佐（見99年度偵字第8479號
      卷卷二第175 至179 頁背面、第228 頁反面），然因被告
      陳冠霖此部分所涉犯行未經檢察官於本案起訴，應由檢察
      官另行依法處理，爰不於本案宣告沒收，附此敘明。
陸、不另為無罪諭知部分：
一、公訴意旨另以：被告陳冠霖、林錦泉、林志青、林秀金共同
    基於製造第四級毒品之犯意，於98年4 、5 月間，由被告陳
    冠霖向不知情之真實姓名年籍不詳綽號「阿永」之成年男子
    即達一源公司購入打錠機及包裝機，再由被告林錦泉及林志
    青將硝甲西泮混合賦形劑、定形劑後交付被告陳冠霖，被告
    陳冠霖與林秀金即於98年4 、5 月起至98年12月2 日間，在
    新北市○○區○○街112 巷45號8 樓居處，或在臺中市○○
    區○○路691 巷68號被告陳冠霖租用之倉庫內，以打錠機、
    包裝機、研磨機、封口機、藥錠模組、空壓機、吸塵器、數
    字及英文字模具等機具，製造第三級毒品硝甲西泮及第四級
    毒品安定之成品與半成品。因認被告陳冠霖、林錦泉、林志
    青、林秀金均另涉犯毒品危害防制條例第4 條第4 項之製造
    第四級毒品罪嫌。
二、按犯罪事實應依證據認定之，無證據不得認定犯罪事實。被
    告之自白，不得作為有罪判決之唯一證據，仍應調查其他必
    要之證據，以察其是否與事實相符。不能證明被告犯罪者，
    應諭知無罪之判決。刑事訴訟法第154 條第2 項、第156 條
    第2 項、第301 條第1 項分別定有明文。又按事實之認定，
    應憑證據，如未能發現相當證據，或證據不足以證明，自不
    能以推測或擬制之方法，以為裁判基礎；且認定犯罪事實所
    憑之證據，雖不以直接證據為限，間接證據亦包括在內；然
    而無論直接或間接證據，其為訴訟上之證明，須於通常一般
    之人均不致有所懷疑，而得確信其為真實之程度者，始得據
    為有罪之認定，倘其證明尚未達到此一程度，而有合理之懷
    疑存在時，即無從為有罪之認定，最高法院著有40年台上字
    第86號、76年台上字第4986號判例要旨可參。況刑事訴訟法
    第161 條第1 項亦規定，檢察官就被告犯罪事實，應負舉證
    責任，並指出證明之方法，是檢察官對於起訴之犯罪事實，
    應負提出證據及說服之實質舉證責任，倘其所提出之證據，
    不足為被告有罪之積極證明，或其指出證明之方法，無從說
    服法院以形成被告有罪之心證，基於無罪推定之原則，自應
    為被告無罪判決之諭知（最高法院92年台上字第128 號判例
    要旨參照）。
三、公訴人認被告陳冠霖、林錦泉、林志青、林秀金上開所為均
    涉犯毒品危害防制條例第4 條第4 項之製造第四級毒品罪嫌
    ，無非係以被告陳冠霖為警至其上址居所、租用之倉庫內查
    獲扣得如附表一、二、三所示之物，且該等扣案物中之毒品
    及不明粉末，經送內政部警政署刑事警察局鑑定結果，分別
    檢出第三級毒品硝甲西泮及第四級毒品安定成分（鑑定結果
    詳如附表一、二、三所載），為其主要論據。被告陳冠霖、
    林錦泉、林志青、林秀金於警詢、檢察官訊問、原審審理時
    及本院均堅決否認有何製造第四級毒品之犯行。
四、經查：
（一）被告陳冠霖自始至終均否認知悉其所製造之毒品包含第四
      級毒品安定，而其於警詢中供稱：伊都是替林錦泉代工，
      林錦泉負責將硝甲西泮與賦形劑、定形劑混合造粒後提供
      給伊，伊再將該混合物倒入打錠機之漏斗內，轉盤內的12
      支模組就可連續做成錠狀，接著再將一粒眠成品放入包裝
      機轉盤內自動包裝，至於林錦泉硝甲西泮的來源為何，伊
      不清楚等語（見98年度偵字第27623 號卷一第16頁、第22
      -23 頁）；復於檢察官偵查中供稱：查扣的一粒眠藥品是
      幫林錦泉代工，林錦泉把一粒眠的原料硝甲西泮與賦形劑
      、定形劑混合好交給伊，伊再倒入打錠機之漏斗自動打錠
      ，之後用篩網篩過粉塵，再將錠劑倒入包裝機自動包裝，
      伊和林錦泉、林志青父子合作一粒眠的製造等語（見98年
      度偵字第27623 號卷卷一第182 至183 頁、第185 頁）；
      及於原審審理時亦供稱：因為林錦泉沒有包裝機器，他委
      託伊包裝一粒眠，林錦泉交給伊混合硝甲西泮及賦形劑的
      粉末，之後伊再做成形、包裝的工作，亦即以機器擠壓做
      成圓形錠狀，再以機器包裝，一片包10粒，製造一粒眠藥
      錠，不需要「安定」，伊也是看到檢驗報告後才知道扣案
      一粒眠裡面有安定成分，因為原料是林錦泉提供的，不是
      伊做的等語綦詳（見原審卷第205 頁背面至第207 頁、第
      215 頁），是見其歷次前後供述之情節均甚為一致。足認
      被告陳冠霖、林錦泉、林志青主觀上係認其等共同製造之
      毒品為第三級毒品一粒眠，而未包含第四級毒品安定。而
      依前述，被告林秀金既係遇毒品包裝失敗時，始與被告陳
      冠霖一同將包壞之一粒眠重新加工包裝，自亦無可能認識
      到其拆卸、包裝之毒品除一粒眠外，尚有第四級毒品安定
      成分，應無疑義。
（二）此外，復查無其他積極事證足以證明被告陳冠霖、林錦泉
      、林志青、林秀金有何製造第四級毒品之犯行，此部分本
      均應由本院為無罪之諭知，惟檢察官既認此部分與前開被
      告等人製造第三級毒品有罪部分有想像競合犯之裁判上一
      罪關係，爰不另為無罪之諭知，附此敘明。
據上論斷，應依刑事訴訟法第369條第1項前段、第364條、第299
條第1 項前段，毒品危害防制條例第4 條第3 項、第17條第2 項
、第19條第1 項，藥事法第83條第1 項、第86條第2 項，商標法
第82條、第83條，刑法第11條、第28條、第216 條、第210 條、
第220 條第1 項、第55條、第59條、第38條第1 項第1 款、第51
條第5 款，判決如主文。
本案經檢察官楊秀蘭到庭執行職務。
中    華    民    國   100    年    9     月    22    日
                    刑事第十二庭審判長法  官  蔡永昌
                                      法  官  蘇隆惠
                                      法  官  王美玲
以上正本證明與原本無異。
如不服本判決，應於收受送達後10日內向本院提出上訴書狀，其
未敘述上訴之理由者並得於提起上訴後10日內向本院補提理由書
（均須按他造當事人之人數附繕本）「切勿逕送上級法院」。
                                      書記官  蔡儒萍
中    華    民    國   100    年    9     月    22    日
附錄：本案論罪科刑法條全文
毒品危害防制條例第4 條：
製造、運輸、販賣第一級毒品者，處死刑或無期徒刑；處無期徒
刑者，得併科新臺幣2 千萬元以下罰金。
製造、運輸、販賣第二級毒品者，處無期徒刑或7 年以上有期徒
刑，得併科新臺幣1 千萬元以下罰金。
製造、運輸、販賣第三級毒品者，處5 年以上有期徒刑，得併科
新臺幣7 百萬元以下罰金。
製造、運輸、販賣第四級毒品者，處3 年以上10年以下有期徒刑
，得併科新臺幣3 百萬元以下罰金。
製造、運輸、販賣專供製造或施用毒品之器具者，處1 年以上 7
年以下有期徒刑，得併科新臺幣1 百萬元以下罰金。
前五項之未遂犯罰之。
藥事法第83條：
明知為偽藥或禁藥，而販賣、供應、調劑、運送、寄藏、牙保、
轉讓或意圖販賣而陳列者，處7 年以下有期徒刑，得併科新臺幣
5 百萬元以下罰金。
犯前項之罪，因而致人於死者，處7 年以上有期徒刑，致重傷者
，處3 年以上12年以下有期徒刑。
因過失犯第一項之罪者，處2 年以下有期徒刑、拘役或科新臺幣
30萬元以下罰金。
第一項之未遂犯罰之。
藥事法第86條：
擅用或冒用他人藥物之名稱、仿單或標籤者，處1 年以下有期徒
刑、拘役或科或併科新臺幣5 萬元以下罰金。
明知為前項之藥物而輸入、販賣、供應、調劑、運送、寄藏、牙
保、轉讓或意圖販賣而陳列者，處6 月以下有期徒刑、拘役或科
或併科新臺幣3 萬元以下罰金。
商標法第82條：
明知為前條商品而販賣、意圖販賣而陳列、輸出或輸入者，處 1
年以下有期徒刑、拘役或科或併科新臺幣5 萬元以下罰金。
刑法第220 條：
在紙上或物品上之文字、符號、圖畫、照像，依習慣或特約，足
以為表示其用意之證明者，關於本章及本章以外各罪，以文書論
。
錄音、錄影或電磁紀錄，藉機器或電腦之處理所顯示之聲音、影
像或符號，足以為表示其用意之證明者，亦同。
刑法第210條：
偽造、變造私文書，足以生損害於公眾或他人者，處5 年以下有
期徒刑。
刑法第216條：
行使第210 條至第215 條之文書者，依偽造、變造文書或登載不
實事項或使登載不實事項之規定處斷。
附表一：在新北市○○區○○街112 巷45號8 樓被告陳冠霖、林
        秀金居所查獲扣案之物
┌─┬──────┬────┬────────────┬─────┬──────┐
│編│品名        │數量    │鑑定/檢結果             │應處理情形│備註        │
│號│            │        │                        │          │            │
├─┼──────┼────┼────────────┼─────┼──────┤
│1 │一粒眠成品  │1 包    │1.將之編號為Ａ25-1至Ａ25│沒收      │製造之第三級│
│  │（未包裝）  │（驗餘淨│  -4 。                 │          │毒品、第四級│
│  │            │重103.66│2.編號Ａ25-1，淨重0.18公│          │毒品        │
│  │            │公克）  │  克，取樣0.18公克鑑定用│          │            │
│  │            │        │  罄，確含有第三級毒品硝│          │            │
│  │            │        │  甲西泮成分。          │          │            │
│  │            │        │3.編號Ａ25-2 ，淨重11.07│          │            │
│  │            │        │  公克，採樣0.17公克鑑定│          │            │
│  │            │        │  用罄，驗餘淨重10.90 公│          │            │
│  │            │        │  克，檢出第四級毒品安定│          │            │
│  │            │        │  成分。                │          │            │
│  │            │        │4.編號Ａ25-3 ，淨重89.53│          │            │
│  │            │        │  公克，取樣0.17公克鑑定│          │            │
│  │            │        │  用罄，驗餘淨重89.36 公│          │            │
│  │            │        │  克，檢出第四級毒品安定│          │            │
│  │            │        │  成分。                │          │            │
│  │            │        │5.編號Ａ25-4，淨重3.58公│          │            │
│  │            │        │  克，取樣0.18公克鑑定用│          │            │
│  │            │        │  罄，驗餘淨重3.40公克，│          │            │
│  │            │        │  確含有第三級毒品硝甲西│          │            │
│  │            │        │  泮成分。              │          │            │
├─┼──────┼────┼────────────┼─────┼──────┤
│2 │阿斯巴甜    │1 包    │檢出阿斯巴甜成分。      │沒收      │供製造第三級│
│  │            │        │                        │          │毒品所用之物│
├─┼──────┼────┼────────────┼─────┼──────┤
│3 │咖啡因      │1 包    │檢出Caffeine成分。      │沒收      │供製造第三級│
│  │            │        │                        │          │毒品所用之物│
├─┼──────┼────┼────────────┼─────┼──────┤
│4 │色素        │2包     │檢出紅色6號成分。       │沒收      │供製造第三級│
│  │            │        │                        │          │毒品所用之物│
├─┼──────┼────┼────────────┼─────┼──────┤
│5 │阿斯巴甜    │1罐     │檢出阿斯巴甜成分。      │沒收      │供製造第三級│
│  │            │        │                        │          │毒品所用之物│
├─┼──────┼────┼────────────┼─────┼──────┤
│6 │研磨機      │2台     │                        │沒收      │供製造第三級│
│  │            │        │                        │          │毒品所用之物│
├─┼──────┼────┼────────────┼─────┼──────┤
│7 │封口機      │1台     │                        │沒收      │供製造第三級│
│  │            │        │                        │          │毒品所用之物│
├─┼──────┼────┼────────────┼─────┼──────┤
│8 │電子磅秤    │1台     │                        │沒收      │供製造第三級│
│  │            │        │                        │          │毒品所用之物│
├─┼──────┼────┼────────────┼─────┼──────┤
│9 │包裝紙      │1捲     │                        │沒收      │供包裝製造完│
│  │            │        │                        │          │成之第三級毒│
│  │            │        │                        │          │品所用之物  │
├─┼──────┼────┼────────────┼─────┼──────┤
│10│NOKIA 廠牌行│1具     │                        │沒收      │供聯繫製造第│
│  │動電話1 具（│        │                        │          │三級毒品所用│
│  │不含00000000│        │                        │          │之物        │
│  │76號行動電話│        │                        │          │            │
│  │門號晶片卡1 │        │                        │          │            │
│  │張）        │        │                        │          │            │
├─┼──────┼────┼────────────┼─────┼──────┤
│11│仿冒REDUCTIL│109 片，│1.外觀為藍色蓋白色體膠囊│沒收      │為仿冒商標之│
│  │商標之偽藥  │驗前1526│  ，蓋上有Reducil字樣。 │          │商品        │
│  │            │顆膠囊，│2.取樣3 顆鑑定用罄，檢出│          │            │
│  │            │驗餘1523│  Sibutramine 西藥成分。│          │            │
│  │            │顆膠囊  │                        │          │            │
│  │            │        │                        │          │            │
├─┼──────┼────┼────────────┼─────┼──────┤
│12│仿冒REDUCTIL│1 包，驗│1.外觀為藍色蓋白色體膠囊│沒收      │為仿冒商標之│
│  │商標之偽藥  │前392 顆│  ，蓋上有Reductil字樣。│          │商品        │
│  │            │膠囊，驗│2.取樣1 顆鑑定用罄，檢出│          │            │
│  │            │餘391 顆│  Sibutramine 西藥成分。│          │            │
│  │            │膠囊    │                        │          │            │
├─┼──────┼────┼────────────┼─────┼──────┤
│13│抗凝血劑    │12瓶    │檢出Caffeine及Fluoxetine│不宣告沒收│無證據證明與│
│  │            │        │成分。                  │          │本案犯罪事實│
│  │            │        │                        │          │有關，且非違│
│  │            │        │                        │          │禁物，故不為│
│  │            │        │                        │          │沒收之宣告。│
├─┼──────┼────┼────────────┼─────┼──────┤
│14│鹽酸左氧氟沙│10盒    │檢出Levofloxacin HC1西藥│不宣告沒收│無證據證明與│
│  │星片        │        │成分。                  │          │本案犯罪事實│
│  │            │        │                        │          │有關，且非違│
│  │            │        │                        │          │禁物，故不為│
│  │            │        │                        │          │沒收之宣告。│
├─┼──────┼────┼────────────┼─────┼──────┤
│15│阿奇霉素分散│10盒    │檢出Azithromycin西藥成分│不宣告沒收│無證據證明與│
│  │片          │        │。                      │          │本案犯罪事實│
│  │            │        │                        │          │有關，且非違│
│  │            │        │                        │          │禁物，故不為│
│  │            │        │                        │          │沒收之宣告。│
├─┼──────┼────┼────────────┼─────┼──────┤
│16│愷他命      │51包（驗│1.將之編號為A11-1 至A11-│不宣告沒收│所涉犯行未經│
│  │            │餘毛重共│  51。                  │          │檢察官於本案│
│  │            │383.4 公│2.編號A11-1 ：驗前毛重28│          │起訴，應由檢│
│  │            │克）    │  .67 公克，取樣0.28公克│          │察官另案偵辦│
│  │            │        │  鑑定用罄，驗餘毛重28.3│          │，自不得於本│
│  │            │        │  9 公克，檢出第二級毒品│          │案宣告沒收。│
│  │            │        │  甲基安非他命、第三級毒│          │            │
│  │            │        │  品愷他命及第四級毒品安│          │            │
│  │            │        │  定等成分。            │          │            │
│  │            │        │3.編號A11-2 至A11-11：驗│          │            │
│  │            │        │  前毛重共68.78 公克，取│          │            │
│  │            │        │  樣0.20公克鑑定用罄。驗│          │            │
│  │            │        │  餘毛重68.58 公克，檢出│          │            │
│  │            │        │  第二級毒品甲基安非他命│          │            │
│  │            │        │  、第三級毒品愷他命及第│          │            │
│  │            │        │  四級毒品安定等成分。  │          │            │
│  │            │        │4.編號A11-12至A11-51：驗│          │            │
│  │            │        │  前毛重286.63公克，取樣│          │            │
│  │            │        │  0.20公克鑑定用罄，驗餘│          │            │
│  │            │        │  毛重286.43公克，檢出第│          │            │
│  │            │        │  二級毒品甲基安非他命、│          │            │
│  │            │        │  第三級毒品愷他命及第四│          │            │
│  │            │        │  級毒品安定等成分。    │          │            │
├─┼──────┼────┼────────────┼─────┼──────┤
│17│愷他命包裝袋│1包     │                        │不宣告沒收│無證據證明與│
│  │            │        │                        │          │本案犯罪事實│
│  │            │        │                        │          │有關，且非違│
│  │            │        │                        │          │禁物，故不為│
│  │            │        │                        │          │沒收之宣告。│
├─┼──────┼────┼────────────┼─────┼──────┤
│18│偽裝袋      │34個    │                        │不宣告沒收│無證據證明與│
│  │            │        │                        │          │本案犯罪事實│
│  │            │        │                        │          │有關，且非違│
│  │            │        │                        │          │禁物，故不為│
│  │            │        │                        │          │沒收之宣告。│
├─┼──────┼────┼────────────┼─────┼──────┤
│19│玻璃試瓶（含│1箱     │                        │不宣告沒收│無證據證明與│
│  │瓶蓋）      │        │                        │          │本案犯罪事實│
│  │            │        │                        │          │有關，且非違│
│  │            │        │                        │          │禁物，故不為│
│  │            │        │                        │          │沒收之宣告。│
├─┼──────┼────┼────────────┼─────┼──────┤
│20│漏斗        │2支     │                        │不宣告沒收│無證據證明與│
│  │            │        │                        │          │本案犯罪事實│
│  │            │        │                        │          │有關，且非違│
│  │            │        │                        │          │禁物，故不為│
│  │            │        │                        │          │沒收之宣告。│
├─┼──────┼────┼────────────┼─────┼──────┤
│21│量杯        │2個     │                        │不宣告沒收│無證據證明與│
│  │            │        │                        │          │本案犯罪事實│
│  │            │        │                        │          │有關，且非違│
│  │            │        │                        │          │禁物，故不為│
│  │            │        │                        │          │沒收之宣告。│
├─┼──────┼────┼────────────┼─────┼──────┤
│22│藥品分類盒  │1盒     │                        │不宣告沒收│無證據證明與│
│  │            │        │                        │          │本案犯罪事實│
│  │            │        │                        │          │有關，且非違│
│  │            │        │                        │          │禁物，故不為│
│  │            │        │                        │          │沒收之宣告。│
├─┼──────┼────┼────────────┼─────┼──────┤
│23│SIM卡       │6張     │                        │不宣告沒收│無證據證明與│
│  │            │        │                        │          │本案犯罪事實│
│  │            │        │                        │          │有關，且非違│
│  │            │        │                        │          │禁物，故不為│
│  │            │        │                        │          │沒收之宣告。│
├─┼──────┼────┼────────────┼─────┼──────┤
│24│SONY廠牌行動│1具     │                        │不宣告沒收│無證據證明與│
│  │電話1 具（含│        │                        │          │本案犯罪事實│
│  │0000000000號│        │                        │          │有關，且非違│
│  │行動電話門號│        │                        │          │禁物，故不為│
│  │晶片卡1 張）│        │                        │          │沒收之宣告。│
├─┼──────┼────┼────────────┼─────┼──────┤
│25│紅色藥物    │66包    │未檢出Caffeine、        │不宣告沒收│無證據證明與│
│  │            │        │Diethylpropion、        │          │本案犯罪事實│
│  │            │        │Phenylpropanolamine、   │          │有關，且非違│
│  │            │        │Fenfluramine、          │          │禁物，故不為│
│  │            │        │Methamphetamine、       │          │沒收之宣告。│
│  │            │        │Phentermine及           │          │            │
│  │            │        │Sibutramine等西藥成分。 │          │            │
└─┴──────┴────┴────────────┴─────┴──────┘
附表二：在被告陳冠霖使用之車牌號碼9F-5210 號自用小客車內
        查獲扣案之物
┌─┬──────┬────┬────────────┬─────┬──────┐
│編│品名        │數量    │鑑定/檢驗結果           │應處理情形│備註        │
│號│            │        │                        │          │            │
├─┼──────┼────┼────────────┼─────┼──────┤
│1 │一粒眠成品（│1800 顆 │1.編號Ｂ1 。            │沒收      │製造之第三級│
│  │已包裝）    │（驗餘淨│2.總淨重325.43公克，取樣│          │毒品        │
│  │            │重324.89│  0.54公克鑑定用罄，驗餘│          │            │
│  │            │公克）  │  淨重324.89公克，均檢出│          │            │
│  │            │        │  第三級毒品硝甲西泮成分│          │            │
│  │            │        │  。                    │          │            │
│  │            │        │3.純度約百分之2 ，驗前總│          │            │
│  │            │        │  純質淨重約6.50公克。  │          │            │
├─┼──────┼────┼────────────┼─────┼──────┤
│2 │一粒眠成品  │5 包    │1.將之編號為Ｂ2-1 至Ｂ2-│1.編號Ｂ2-│1.編號Ｂ2-1 │
│  │（未包裝）  │        │  3。                   │  1 （驗餘│  為製造之第│
│  │            │        │2.編號Ｂ2-1 ，淨重164.34│  淨重163.│  三級毒品；│
│  │            │        │  公克，取樣0.65公克鑑定│  69公克）│  編號Ｂ2-3 │
│  │            │        │  用罄，驗餘淨重163.69公│  、編號Ｂ│  為製造之第│
│  │            │        │  克，均檢出第三級毒品硝│  2-3 （驗│  四級毒品。│
│  │            │        │  甲西泮成分；純度約百分│  餘淨重5.│2.至於編號Ｂ│
│  │            │        │  之1 ，驗前總純質淨重約│  16公克）│  2-2 則非違│
│  │            │        │  1.64公克。            │  均沒收。│  禁物。    │
│  │            │        │3.編號Ｂ2-2 ，淨重32.52 │2.編號Ｂ2-│            │
│  │            │        │  公克，取樣1.98公克鑑定│  2 則不予│            │
│  │            │        │  用罄，驗餘淨重30.54 公│  宣告沒收│            │
│  │            │        │  克，未檢出第二級毒品甲│  。      │            │
│  │            │        │  基安非他命、第三級毒品│          │            │
│  │            │        │  硝甲西泮及第四級毒品安│          │            │
│  │            │        │  定等常見毒品成分。    │          │            │
│  │            │        │4.編號Ｂ2-3 ，淨重5.73公│          │            │
│  │            │        │  克，取樣0.57公克鑑定用│          │            │
│  │            │        │  罄，驗餘淨重5.16公克，│          │            │
│  │            │        │  檢出第四級毒品安定成分│          │            │
│  │            │        │  。                    │          │            │
├─┼──────┼────┼────────────┼─────┼──────┤
│3 │游標卡尺    │1支     │                        │沒收      │供製造第三級│
│  │            │        │                        │          │毒品所用之物│
├─┼──────┼────┼────────────┼─────┼──────┤
│4 │藥錠模組    │1組     │                        │沒收      │供製造第三級│
│  │            │        │                        │          │毒品所用之物│
├─┼──────┼────┼────────────┼─────┼──────┤
│5 │電子磅秤    │1台     │                        │沒收      │供製造第三級│
│  │            │        │                        │          │毒品所用之物│
├─┼──────┼────┼────────────┼─────┼──────┤
│6 │綠色藥丸    │1包     │檢出Zaleplone西藥成分。 │不宣告沒收│無證據證明與│
│  │            │        │                        │          │本案犯罪事實│
│  │            │        │                        │          │有關，且非違│
│  │            │        │                        │          │禁物，故不為│
│  │            │        │                        │          │沒收之宣告。│
├─┼──────┼────┼────────────┼─────┼──────┤
│7 │藍色膠囊    │1包     │未檢出Caffeine、        │不宣告沒收│無證據證明與│
│  │            │        │Diethylpropion、        │          │本案犯罪事實│
│  │            │        │Phenylpropanolamine、   │          │有關，且非違│
│  │            │        │Fenfluramine、          │          │禁物，故不為│
│  │            │        │Methamphetamine、       │          │沒收之宣告。│
│  │            │        │Phentermine及           │          │            │
│  │            │        │Sibutramine等西藥成分。 │          │            │
├─┼──────┼────┼────────────┼─────┼──────┤
│8 │粉紅色膠囊  │1包     │未檢出Caffeine、        │不宣告沒收│無證據證明與│
│  │            │        │Diethylpropion、        │          │本案犯罪事實│
│  │            │        │Phenylpropanolamine、   │          │有關，且非違│
│  │            │        │Fenfluramine、          │          │禁物，故不為│
│  │            │        │Methamphetamine、       │          │沒收之宣告。│
│  │            │        │Phentermine及           │          │            │
│  │            │        │Sibutramine等西藥成分。 │          │            │
├─┼──────┼────┼────────────┼─────┼──────┤
│9 │愷他命      │2 包（驗│1.將之編號為B6-1及B6-2。│不宣告沒收│所涉犯行未經│
│  │            │餘毛重共│2.編號B6-1，驗前毛重1.16│          │檢察官於本案│
│  │            │1.32公克│  公克，取樣0.23公克鑑定│          │起訴，應由檢│
│  │            │）      │  罄，驗餘毛重0.93公克，│          │察官另案偵辦│
│  │            │        │  檢出第三級毒品愷他命成│          │，自不得於本│
│  │            │        │  分。                  │          │案宣告沒收。│
│  │            │        │3.編號B6-2，驗前毛重0.45│          │            │
│  │            │        │  公克，取樣0.06公克鑑定│          │            │
│  │            │        │  用罄，驗餘毛重0.39公克│          │            │
│  │            │        │  ，檢出第二級毒品甲基安│          │            │
│  │            │        │  非命、搖頭丸及第三級毒│          │            │
│  │            │        │  品愷他命成分。        │          │            │
├─┼──────┼────┼────────────┼─────┼──────┤
│10│夾鏈袋      │1包     │                        │不宣告沒收│無證據證明與│
│  │            │        │                        │          │本案犯罪事實│
│  │            │        │                        │          │有關，且非違│
│  │            │        │                        │          │禁物，故不為│
│  │            │        │                        │          │沒收之宣告。│
└─┴──────┴────┴────────────┴─────┴──────┘
附表三：在臺中市○○區○○路691 巷68號被告陳冠霖租用之倉
        庫內查獲扣案之物
┌─┬──────┬────┬────────────┬─────┬──────┐
│編│品名        │數量    │鑑定/檢驗結果           │應處理情形│備註        │
│號│            │        │                        │          │            │
│  │            │備考    │                        │          │            │
├─┼──────┼────┼────────────┼─────┼──────┤
│1 │藥錠        │6 袋    │1.將之編號Ｃ1-1 至 Ｃ1-6│1.編號Ｃ1-│「應處理情形│
│  │            │        │  ，而編號Ｃ1-1 經檢視內│  1-1 （驗│欄內」所列1.│
│  │            │        │  有2 小袋，另予以編號Ｃ│  餘毛重46│至11.所示之物│
│  │            │        │  1-1-1 至Ｃ1-1-2 ；編號│  .5公克）│，均為製造之│
│  │            │        │  Ｃ1-1-2 內有藥錠及淺橘│  沒收。  │第三級毒品或│
│  │            │        │  色粉末，藥錠有3 種型態│2.編號Ｃ1-│第四級毒品，│
│  │            │        │  ，另予以編號 Ｃ1-1-2-1│  1-2-1 至│至於12.所示之│
│  │            │        │  至Ｃ1-1-2-3 ，粉末另編│  Ｃ1-1-2-│物則非違禁物│
│  │            │        │  號Ｃ1-1-2-4 ；編號Ｃ1-│  3 （驗餘│。          │
│  │            │        │  2 內有4 小袋，另予以編│  淨重2583│            │
│  │            │        │  號Ｃ1-2-1 至Ｃ1-2-4 ，│  .76 公克│            │
│  │            │        │  編號Ｃ1-2-4 內有3 種型│  ）沒收。│            │
│  │            │        │  態藥錠，另予以編號Ｃ1-│3.編號Ｃ1-│            │
│  │            │        │  2-4-1 至Ｃ1-2-4-3 ；編│  1-2-4（ │            │
│  │            │        │  號Ｃ1-6 內有3 種型態藥│  驗餘淨重│            │
│  │            │        │  錠，另予以編號 Ｃ1-6-1│  815.77公│            │
│  │            │        │  至Ｃ1-6-3 。          │  克）沒收│            │
│  │            │        │2.編號Ｃ1-1-1 ，驗前毛重│  。      │            │
│  │            │        │  46.75 公克，取樣0.25公│4.編號Ｃ1-│            │
│  │            │        │  克鑑定用罄，驗餘毛重46│  2-2 （驗│            │
│  │            │        │  .5公克，檢出第四級毒品│  餘淨重59│            │
│  │            │        │  安定成分，純度約百分之│  3.87公克│            │
│  │            │        │  4 ，驗前純質淨重約1.63│  ）沒收。│            │
│  │            │        │  公克。                │5.編號Ｃ1-│            │
│  │            │        │3.編號Ｃ1-1-2-1 至Ｃ1-1-│  2-3（驗 │            │
│  │            │        │  2-3 ，總淨重2584.25 公│  餘淨重58│            │
│  │            │        │  克，取樣0.49公克鑑定用│  9.37公克│            │
│  │            │        │  罄，驗餘淨重2583.76 公│  ）沒收。│            │
│  │            │        │  克，均檢出第三級毒品硝│6.編號Ｃ1-│            │
│  │            │        │  甲西泮成分；隨機抽取編│  2-4-1至 │            │
│  │            │        │  號Ｃ1-1-2-2 ，測得純度│  Ｃ1-2-4 │            │
│  │            │        │  約百分之1 ，推估編號Ｃ│  -3（驗餘│            │
│  │            │        │  1-1-2-1 至Ｃ1-1-2-3 之│  淨重81.2│            │
│  │            │        │  驗前總純質淨重約 25.84│  公克）沒│            │
│  │            │        │  公克。                │  收。    │            │
│  │            │        │4.編號Ｃ1-1-2-4 ，淨重為│7.編號Ｃ1-│            │
│  │            │        │  815.98公克，取樣0.21公│  4（驗餘 │            │
│  │            │        │  克鑑定用罄，驗餘淨重為│  淨重315.│            │
│  │            │        │  815.77公克，檢出微量第│  59公克）│            │
│  │            │        │  三級毒品硝甲西泮及第四│  沒收。  │            │
│  │            │        │  級毒品安定成分，測得安│8.編號Ｃ1-│            │
│  │            │        │  定純度約百分之2 ，驗前│  5（驗餘 │            │
│  │            │        │  純質淨重約16.31 公克。│  淨重104.│            │
│  │            │        │5.編號Ｃ1-2-1 ，總淨重23│  21公克）│            │
│  │            │        │  2.65公克，取樣0.54公克│  沒收。  │            │
│  │            │        │  鑑定用罄，驗餘淨重232.│9.編號Ｃ1-│            │
│  │            │        │  11公克，未檢出第二級毒│  6-1（驗 │            │
│  │            │        │  品甲基安非他命、第三級│  餘淨重26│            │
│  │            │        │  毒品硝甲西泮及第四級毒│  .98公克 │            │
│  │            │        │  品安定等常見毒品成分。│  ）沒收。│            │
│  │            │        │6.編號Ｃ1-2-2 ，總淨重59│10.編號Ｃ1-│            │
│  │            │        │  4.04公克，取樣0.17公克│  6-2（驗 │            │
│  │            │        │  鑑定用罄，驗餘淨重593.│  餘淨重95│            │
│  │            │        │  87公克，檢出第三級毒品│  .89公克 │            │
│  │            │        │  硝甲西泮成分，純度約百│  ）沒收。│            │
│  │            │        │  分之1 ，驗前總純質淨重│11.編號Ｃ1-│            │
│  │            │        │  約5.94公克。          │  6-3（驗 │            │
│  │            │        │7.編號Ｃ1-2-3 ，總淨重58│  餘淨重37│            │
│  │            │        │  9.53公克，取樣0.16公克│  .9公克）│            │
│  │            │        │  鑑定用罄，驗餘淨重589.│  沒收。  │            │
│  │            │        │  37公克，檢出第三級毒品│12.編號Ｃ1-│            │
│  │            │        │  硝甲西泮成分，純度約百│  2-1 、Ｃ│            │
│  │            │        │  分之1 ，驗前總純質淨重│  1-3， 均│            │
│  │            │        │  約5.89公克。          │  不為沒收│            │
│  │            │        │8.編號Ｃ1-2-4-1至Ｃ1-2-4│  之宣告。│            │
│  │            │        │  -3，總淨重81.83 公克，│          │            │
│  │            │        │  取樣0.63公克鑑定用罄，│          │            │
│  │            │        │  驗餘淨重81.20 公克，均│          │            │
│  │            │        │  檢出第三級毒品硝甲西泮│          │            │
│  │            │        │  成分，隨機抽取編號Ｃ1-│          │            │
│  │            │        │  2-4-1 ，測得純度約百分│          │            │
│  │            │        │  之3 ，推估編號Ｃ1-2-4-│          │            │
│  │            │        │  1 至Ｃ1-2-4-3 之驗前總│          │            │
│  │            │        │  純質淨重約2.45公克。  │          │            │
│  │            │        │9.編號Ｃ1-3 ，總淨重1207│          │            │
│  │            │        │  .79 公克，取樣1.50公克│          │            │
│  │            │        │  鑑定用罄，驗餘淨重1206│          │            │
│  │            │        │  .29 公克，未檢出第二級│          │            │
│  │            │        │  毒品甲基安非他命、第三│          │            │
│  │            │        │  級毒品硝甲西泮及第四級│          │            │
│  │            │        │  毒品安定等常見毒品成分│          │            │
│  │            │        │  。                    │          │            │
│  │            │        │10.編號Ｃ1-4 ，總淨重319.│          │            │
│  │            │        │  96公克，取樣0.37公克鑑│          │            │
│  │            │        │  定用罄，驗餘淨重319.59│          │            │
│  │            │        │  公克，檢出第三級毒品硝│          │            │
│  │            │        │  甲西泮成分，純度約百分│          │            │
│  │            │        │  之1 ，驗前總純質淨重約│          │            │
│  │            │        │  3.19公克。            │          │            │
│  │            │        │11.編號Ｃ1-5 ，總淨重104.│          │            │
│  │            │        │  36公克，取樣0.15公克鑑│          │            │
│  │            │        │  定用罄，驗餘淨重104.21│          │            │
│  │            │        │  公克，檢出第三級毒品硝│          │            │
│  │            │        │  甲西泮成分，純度約百分│          │            │
│  │            │        │  之3 ，驗前總純質淨重約│          │            │
│  │            │        │  3.13公克。            │          │            │
│  │            │        │12.編號Ｃ1-6-1 ，總淨重27│          │            │
│  │            │        │  .18 公克，取樣0.20公克│          │            │
│  │            │        │  鑑定用罄，驗餘淨重26.9│          │            │
│  │            │        │  8 公克，檢出第三級毒品│          │            │
│  │            │        │  硝甲西泮成分，純度約百│          │            │
│  │            │        │  分之5 ，驗前總純質淨重│          │            │
│  │            │        │  約1.35公克。          │          │            │
│  │            │        │13.編號Ｃ1-6-2總淨重96.06│          │            │
│  │            │        │  公克，取樣0.17公克鑑定│          │            │
│  │            │        │  用罄，驗餘淨重95.89 公│          │            │
│  │            │        │  克，檢出第三級毒品硝甲│          │            │
│  │            │        │  西泮及第四級毒品安定成│          │            │
│  │            │        │  分，測得硝甲西泮純度約│          │            │
│  │            │        │  百分之1 ，驗前總純質淨│          │            │
│  │            │        │  重約0.96公克，測得安定│          │            │
│  │            │        │  純度約百分之1 ，驗前總│          │            │
│  │            │        │  純質淨重約0.96公克。  │          │            │
│  │            │        │14.編號Ｃ1-6-3 ，總淨重38│          │            │
│  │            │        │  .08 公克，取樣0.18公克│          │            │
│  │            │        │  鑑定用罄，驗餘淨重37.9│          │            │
│  │            │        │  公克，檢出第三級毒品硝│          │            │
│  │            │        │  甲西泮成分，純度約百分│          │            │
│  │            │        │  之1 ，驗前總純質淨重約│          │            │
│  │            │        │  0.38公克。            │          │            │
├─┼──────┼────┼────────────┼─────┼──────┤
│2 │藥錠        │2 箱（共│1.將之編號為Ｃ2 。      │沒收      │製造之第三級│
│  │（已包裝）  │29950 粒│2.總淨重5190.84 公克，隨│          │毒品        │
│  │            │，驗餘淨│  取樣0.18公克鑑定用罄，│          │            │
│  │            │重5190.6│  驗餘淨重5190.66 公克，│          │            │
│  │            │6 公克）│  檢出第三級毒品硝甲西泮│          │            │
│  │            │        │  成分，純度約百分之1 ，│          │            │
│  │            │        │  驗前總純質淨重約 51.90│          │            │
│  │            │        │  公克。                │          │            │
├─┼──────┼────┼────────────┼─────┼──────┤
│3 │藥錠        │2 桶（驗│1.編號為Ｃ3 。          │沒收      │製造之第三級│
│  │            │餘淨重為│2.總淨重19313.17公克，取│          │毒品、第四級│
│  │            │19312.66│  樣0.51公克鑑定用罄，驗│          │毒品        │
│  │            │公克）  │  餘淨重19312.66公克，檢│          │            │
│  │            │        │  出第三級毒品硝甲西泮及│          │            │
│  │            │        │  第四級毒品安定成分，測│          │            │
│  │            │        │  得硝甲西泮純度約百分之│          │            │
│  │            │        │  1 ，驗前總純質淨重約19│          │            │
│  │            │        │  3.13公克，測得安定純度│          │            │
│  │            │        │  約百分之1 ，驗前總純質│          │            │
│  │            │        │  淨重約193.13公克。    │          │            │
├─┼──────┼────┼────────────┼─────┼──────┤
│4 │綠色粉末    │1 袋（驗│1.編號為Ｃ5 。          │沒收      │製造第三級毒│
│  │            │餘毛重為│2.驗前總毛重194.54公克，│          │品所用之原料│
│  │            │194.4 公│  取樣0.14公克鑑定用罄，│          │            │
│  │            │克）    │  驗餘毛重194.4 公克，檢│          │            │
│  │            │        │  出第三級毒品硝甲西泮成│          │            │
│  │            │        │  分，純度約百分之2 ，驗│          │            │
│  │            │        │  前總純質淨重約1.59公克│          │            │
│  │            │        │  。                    │          │            │
├─┼──────┼────┼────────────┼─────┼──────┤
│5 │橘色粉末及顆│1 包（驗│1.編號為Ｃ8。           │沒收      │製造第三級毒│
│  │粒          │餘毛重為│2.驗前總毛重90.99 公克，│          │品所用之原料│
│  │            │90.7公克│  取樣0.29公克鑑定用罄，│          │            │
│  │            │）      │  驗餘毛重90.7公克，檢出│          │            │
│  │            │        │  第三級毒品硝甲西泮成分│          │            │
│  │            │        │  ，純度約百分之1 ，驗前│          │            │
│  │            │        │  總純質淨重約0.85公克。│          │            │
├─┼──────┼────┼────────────┼─────┼──────┤
│6 │不成形橘色顆│2 包（驗│1.將之編號為Ｃ9-1 至Ｃ9-│沒收      │製造第三級毒│
│  │粒          │餘淨重為│  2。                   │          │品所用之物  │
│  │            │1089.45 │2.驗前總毛重1090.03 公克│          │            │
│  │            │公克）  │  ，取樣0.58公克鑑定用罄│          │            │
│  │            │        │  ，驗餘毛重1089.45 公克│          │            │
│  │            │        │  ，均檢出第四級毒品安定│          │            │
│  │            │        │  成分。                │          │            │
│  │            │        │3.隨機抽取編號Ｃ9-1 ，測│          │            │
│  │            │        │  得純度約百分之2 ，推估│          │            │
│  │            │        │  編號Ｃ9-1 至Ｃ9-2 之安│          │            │
│  │            │        │  定驗前總純質淨重約21.4│          │            │
│  │            │        │  3公克。               │          │            │
├─┼──────┼────┼────────────┼─────┼──────┤
│7 │橘色粉末    │1 包（驗│1.編號為Ｃ10。          │沒收      │製造第三級毒│
│  │            │餘毛重為│2.驗前總毛重1214.63 公克│          │品所用之原料│
│  │            │1214.39 │  ，取樣0.24公克鑑定用罄│          │            │
│  │            │公克）  │  ，驗餘毛重1214.39 公克│          │            │
│  │            │        │  ，檢出第三級毒品硝甲西│          │            │
│  │            │        │  泮成分，純度約百分之 1│          │            │
│  │            │        │  ，驗前總純質淨重約12.1│          │            │
│  │            │        │  4公克。               │          │            │
├─┼──────┼────┼────────────┼─────┼──────┤
│8 │白色粉末    │1 袋（  │未檢出Caffeine、        │沒收      │製造第三級毒│
│  │            │10.24 公│Diethylpropion、        │          │品所用之物  │
│  │            │斤）    │Phenylpropanolamine、   │          │            │
│  │            │        │Fenfluramine、          │          │            │
│  │            │        │Methamphetamine、       │          │            │
│  │            │        │Phentermine及           │          │            │
│  │            │        │Sibutramine等西藥成分   │          │            │
├─┼──────┼────┼────────────┼─────┼──────┤
│9 │白色粉末    │1 袋（  │未檢出Caffeine、        │沒收      │製造第三級毒│
│  │            │10.25 公│Diethylpropion、        │          │品所用之物  │
│  │            │斤）    │Phenylpropanolamine、   │          │            │
│  │            │        │Fenfluramine、          │          │            │
│  │            │        │Methamphetamine、       │          │            │
│  │            │        │Phentermine及           │          │            │
│  │            │        │Sibutramine等西藥成分。 │          │            │
├─┼──────┼────┼────────────┼─────┼──────┤
│10│白色粉末（標│1 包（  │未檢出Caffeine、        │沒收      │製造第三級毒│
│  │示滑石粉）  │1.02公斤│Diethylpropion、        │          │品所用之物  │
│  │            │）      │Phenylpropanolamine、   │          │            │
│  │            │        │Fenfluramine、          │          │            │
│  │            │        │Methamphetamine、       │          │            │
│  │            │        │Phentermine及           │          │            │
│  │            │        │Sibutramine等西藥成分。 │          │            │
├─┼──────┼────┼────────────┼─────┼──────┤
│11│白色粉末    │1 包（  │檢出Norgestrel西藥成分。│沒收      │製造第三級毒│
│  │            │0.11公斤│                        │          │品所用之物  │
│  │            │）      │                        │          │            │
│  │            │        │                        │          │            │
│  │            │        │                        │          │            │
│  │            │        │                        │          │            │
│  │            │        │                        │          │            │
├─┼──────┼────┼────────────┼─────┼──────┤
│12│粉紅色粉末  │1 包（  │未檢出Caffeine、        │沒收      │製造第三級毒│
│  │            │0.625 公│Diethylpropion、        │          │品所用之物  │
│  │            │斤）    │Phenylpropanolamine、   │          │            │
│  │            │        │Fenfluramine、          │          │            │
│  │            │        │Methamphetamine、       │          │            │
│  │            │        │Phentermine及           │          │            │
│  │            │        │Sibutramine等西藥成分。 │          │            │
├─┼──────┼────┼────────────┼─────┼──────┤
│13│橘色粉末    │3 包（共│未檢出Caffeine、        │沒收      │製造第三級毒│
│  │            │12.58 公│Diethylpropion、        │          │品所用之物  │
│  │            │斤）    │Phenylpropanolamine、   │          │            │
│  │            │        │Fenfluramine、          │          │            │
│  │            │        │Methamphetamine、       │          │            │
│  │            │        │Phentermine 及          │          │            │
│  │            │        │Sibutramine等西藥成分。 │          │            │
├─┼──────┼────┼────────────┼─────┼──────┤
│14│（LACTOSE ）│1袋     │                        │沒收      │製造第三級毒│
│  │乳糖        │        │                        │          │品所用之物  │
├─┼──────┼────┼────────────┼─────┼──────┤
│15│自動包裝機  │1台     │                        │沒收      │製造第三級毒│
│  │            │        │                        │          │品所用之物  │
├─┼──────┼────┼────────────┼─────┼──────┤
│16│打錠機      │1台     │                        │沒收      │製造第三級毒│
│  │            │        │                        │          │品所用之物  │
├─┼──────┼────┼────────────┼─────┼──────┤
│17│藥錠包裝袋  │16捆    │                        │沒收      │包裝製造之第│
│  │            │        │                        │          │三級毒品所用│
│  │            │        │                        │          │之物        │
├─┼──────┼────┼────────────┼─────┼──────┤
│18│白色粉末（置│1 瓶（驗│1.將之編號為C12 。      │不宣告沒收│所涉犯行未經│
│  │於避光瓶內）│餘毛重為│2.驗前毛重6.27公克，取樣│          │檢察官於本案│
│  │            │6.21公克│  0.06公克鑑定用罄，驗餘│          │起訴，應由檢│
│  │            │）      │  毛重6.21公克，檢出第二│          │察官另案偵辦│
│  │            │        │  級毒品甲基安非他命及第│          │，自不得於本│
│  │            │        │  三級毒品愷他命成分。  │          │案宣告沒收。│
├─┼──────┼────┼────────────┼─────┼──────┤
│19│黃藍色、紅灰│5 包（共│檢出Sibutramine 西藥成分│不宣告沒收│無證據證明與│
│  │色膠囊      │計2.455 │。                      │          │本案犯罪事實│
│  │            │公斤）  │                        │          │有關，且非違│
│  │            │        │                        │          │禁物，故不為│
│  │            │        │                        │          │沒收之宣告。│
├─┼──────┼────┼────────────┼─────┼──────┤
│20│助眠劑（葉錠│3 包（共│檢出第四級毒品Lorazepam │不宣告沒收│所涉犯行未經│
│  │）          │3000粒，│（勞拉西泮）成分。      │          │檢察官於本案│
│  │            │300 片裝│                        │          │起訴，應由檢│
│  │            │）      │                        │          │察官另案偵辦│
│  │            │        │                        │          │，自不得於本│
│  │            │        │                        │          │案宣告沒收。│
├─┼──────┼────┼────────────┼─────┼──────┤
│21│白色藥錠    │1 袋（  │未檢出Caffeine、        │不宣告沒收│無證據證明與│
│  │            │0.175 公│Diethylpropion、        │          │本案犯罪事實│
│  │            │斤）    │Phenylpropanolamine、   │          │有關，且非違│
│  │            │        │Fenfluramine、          │          │禁物，故不為│
│  │            │        │Methamphetamine、       │          │沒收之宣告。│
│  │            │        │Phentermine及           │          │            │
│  │            │        │Sibutramine等西藥成分。 │          │            │
├─┼──────┼────┼────────────┼─────┼──────┤
│22│非常咖啡    │17盒    │檢出Caffeine成分。      │不宣告沒收│無證據證明與│
│  │            │        │                        │          │本案犯罪事實│
│  │            │        │                        │          │有關，且非違│
│  │            │        │                        │          │禁物，故不為│
│  │            │        │                        │          │沒收之宣告。│
├─┼──────┼────┼────────────┼─────┼──────┤
│23│退黑激素    │600 錠  │檢出Melatonin西藥成分。 │不宣告沒收│無證據證明與│
│  │            │        │                        │          │本案犯罪事實│
│  │            │        │                        │          │有關，且非違│
│  │            │        │                        │          │禁物，故不為│
│  │            │        │                        │          │沒收之宣告。│
├─┼──────┼────┼────────────┼─────┼──────┤
│24│工具箱      │1箱     │                        │不宣告沒收│無證據證明與│
│  │            │        │                        │          │本案犯罪事實│
│  │            │        │                        │          │有關，且非違│
│  │            │        │                        │          │禁物，故不為│
│  │            │        │                        │          │沒收之宣告。│
├─┼──────┼────┼────────────┼─────┼──────┤
│25│數字、英文字│1盒     │                        │不宣告沒收│無證據證明與│
│  │模具        │        │                        │          │本案犯罪事實│
│  │            │        │                        │          │有關，且非違│
│  │            │        │                        │          │禁物，故不為│
│  │            │        │                        │          │沒收之宣告。│
├─┼──────┼────┼────────────┼─────┼──────┤
│26│模具（一字型│1箱     │                        │不宣告沒收│無證據證明與│
│  │）          │        │                        │          │本案犯罪事實│
│  │            │        │                        │          │有關，且非違│
│  │            │        │                        │          │禁物，故不為│
│  │            │        │                        │          │沒收之宣告。│
├─┼──────┼────┼────────────┼─────┼──────┤
│27│空壓機及吸塵│1組     │                        │不宣告沒收│無證據證明與│
│  │器          │        │                        │          │本案犯罪事實│
│  │            │        │                        │          │有關，且非違│
│  │            │        │                        │          │禁物，故不為│
│  │            │        │                        │          │沒收之宣告。│
└─┴──────┴────┴────────────┴─────┴──────┘
附表四：在新北市○○區○○路387 巷11號「天威公司」查獲扣
        案之物
┌─┬──────┬────┬────────────┬─────┬──────┐
│編│品名        │數量    │鑑定/檢驗結果           │應處理情形│備註        │
│號│            │        │                        │          │            │
├─┼──────┼────┼────────────┼─────┼──────┤
│1 │仿冒REDUCTIL│共8366顆│1.外觀為藍色蓋白色體膠囊│沒收      │為仿冒商標之│
│  │商標之偽藥  │膠囊（含│  ，蓋上印有Reductil字樣│          │商品。      │
│  │            │紙盒 295│  。                    │          │            │
│  │            │個）    │2.檢出Sibutramine 西藥成│          │            │
│  │            │        │  分。                  │          │            │
├─┼──────┼────┼────────────┼─────┼──────┤
│2 │SAMSUNG 行動│1具     │                        │沒收      │供聯繫製造第│
│  │電話1 具（含│        │                        │          │三級毒品所用│
│  │0000000000號│        │                        │          │之物        │
│  │行動電話門號│        │                        │          │            │
│  │晶片卡1 張）│        │                        │          │            │
├─┼──────┼────┼────────────┼─────┼──────┤
│3 │粉紅色藥丸  │1包     │未檢出Caffeine、        │不宣告沒收│無證據證明與│
│  │            │（6.6 公│Diethylpropion、        │          │本案犯罪事實│
│  │            │斤）    │Phenylpropanolamine、   │          │有關，且非違│
│  │            │        │Fenfluramine、          │          │禁物，故不為│
│  │            │        │Methamphetamine、       │          │沒收之宣告。│
│  │            │        │Phentermine及           │          │            │
│  │            │        │Sibutramine等西藥成分。 │          │            │
└─┴──────┴────┴────────────┴─────┴──────┘